臺灣臺南地方法院刑事判決
108年度訴字第1407號
                                     109年度訴字第131 號
公  訴  人  臺灣臺南地方檢察署檢察官
被      告  朱瓊惠




被      告  黃威彰


選任辯護人  矯恆毅律師
上列被告因詐欺案件，經檢察官提起公訴（108 年度偵字第1994
5 、19946 、19947 、19948 號）、移送併辦（108 年度偵字第
5443號）、追加起訴（108 年度偵字第4204 、5443 、10196號
），本院判決如下：
    主  文
朱瓊惠所犯如附表一所示之各罪，各處如同表所示之宣告刑，應
執行有期徒刑壹年貳月。
朱瓊惠就起訴書犯罪事實二之被訴部分（被害人姚光勇），免訴
。
黃威彰就起訴（被害人姚光勇）及追加起訴（被害人郭博文、陳
德良、劉穎婕、辛玉珍、王素惠、陳麗雪、許素珠）部分，均無
罪。
    事  實
一、朱瓊惠於民國107 年11、12月間，因交情深厚屬同宮廟陣頭
    之國小同學陳建元亟需現款使用並清償舊債，除協助陳建元
    向其從事介紹小額放貸之高中同學黃威彰借款新臺幣（下同
    ）2 萬元外，並與陳建元尋找多間民間放貸公司借款籌錢，
    惟因2 人資格無法借得款項，嗣於同年12月6 、7 日間，其
    知悉陳建元為賺錢還債加入詐欺集團，詎其為協助陳建元還
    債，即透過陳建元加入「燕子」詐欺集團，於同年12月17日
    依該集團指示至臺中便利商店領取該集團詐得之詐騙帳戶（
    張華帳戶，張華經本院判處無罪確定，朱瓊惠此部分犯行未
    經偵辦）包裹後，開始依該集團指示持金融卡至ATM 提領詐
    騙得手款項而擔任提款車手（陳建元則擔任與被害人會面拿
    取被害人存簿或財物之面取車手）後，雖陳建元與其先後於
    同月21、26日各遭警查獲（均未羈押，參見附件二時序表）
    ，仍繼續依該集團指示擔任提款與面取車手，嗣陳建元於10
    8 年1 月25日查獲遭羈押後，朱瓊惠因自己前已遭查獲，且
    陳建元遭羈押暫無籌款必要，遂暫未依該集團指示從事車手
    工作。
二、嗣於108 年3 月間，該集團找得朱瓊惠要求其擔任面取及提
    領車手，朱瓊惠雖知不法但迫於該集團而同意後，即與該集
    團基於三人以上佯裝政府機關與公務員詐欺取財及持被害人
    交付提款卡提款款項之非法自提款機取現之共同犯意，分別
    為下列犯行：
　㈠【起訴事實一：108.03.20 蘆洲詐得李純樸提款卡後非法持
    卡提領】
　⒈該詐欺集團成員，於同年3 月20日中午12時許起，先後假扮為
    中央健保局等公務員，撥打電話予李純樸，佯稱：伊健保卡
    涉嫌不法，如確係遭盜用，需提出資產供監管與擔保云云，
    致使李純樸受騙表示願配合交付存簿帳戶後，該集團即以通
    訊軟體聯絡朱瓊惠，指示朱瓊惠佯裝為中央健保局人員，於
    同日下午2 時許，前往新北市蘆洲區中山一路李純樸住處大
    樓（地址詳卷）樓下，向李純樸拿取李純樸立帳於臺灣銀行
    蘆洲分行帳戶提款卡及密碼（帳號000-000000000000號，下
    稱李純樸台銀蘆洲分行提款卡）。
　⒉朱瓊惠取得該提款卡與密碼後，隨為以下各筆不法提領：①於
    同日下午2 時57分，在「7-11蘆揚門市」（新北市○○區○○路
    00號）ATM 提款機，提領新臺幣（下同）2 萬零5元。②於同
    日下午3 時15-17分，在「臺灣銀行蘆洲分行」（新北市○○
    區○○路00號）ATM 提款機，提領6 萬元、6 萬元、1 萬元（
    以上①、②合計提領15萬零5元）。再依該集團指示，於同日
    下午3 時30分許，在「蘆洲公園」（設臺北市蘆洲區三民路
    ）外將領得款項、提款卡全數交付該集團前往取款（收水）
    之不詳男子。
　⒊嗣李純樸發覺有異，於同日下午5 時許向警報案，並止付帳
    戶，再經警調閱監視錄影影像，始循線查獲。　
　㈡【起訴事實三：108.03.21 鶯歌詐得李玫勳提款卡後非法持
    卡提領】
　⒈該詐欺集團成員，於同年3 月21日中午12時15分許起，以撥打
    行動電話，分別假扮「健保局員工」與員警等公務員，向李
    玫勳佯稱其健保卡遭人盜用，將對其名下之資產進行監管云
    云，致使李玫勳受騙表示願配合交付存簿帳戶後，該集團即
    以通訊軟體聯絡朱瓊惠，指示朱瓊惠佯裝為地檢署書記官，
    於同日下午1 時許前往新北市鶯歌區鳳五路李玫勳住處大樓
    （地址詳卷）樓下，收取李玫勳立帳於永豐銀行帳戶（帳號
    000-00000000000000 號）、中國信託商業銀行帳戶（帳號0
    00-000000000000 號）提款卡（各1 張）與密碼。
　⒉朱瓊惠取得上開提款卡與密碼後，隨為以下各筆不法提領：①
    於同日下午1 時51分，在「7-11 鳳福門市」（設新北市○○
    區○○路0段00號1樓）ATM 提款機，提領12萬元。②於同日下
    午2 時4 分許，在「萊爾富超商桃仁店」（設桃園市○○○○路
    00○00號）ATM 提款機，提領1 萬元。③於同日下午再前往「
    7-11 福壽門市○○○○區○○街000號）於該便利商店與鄰近便利
    商店ATM 提款機，分別提領2 萬元、2 萬元、2 萬元、2 萬
    元、2 萬元、1 萬元（以上①至③合計提領24萬元）。再依該
    集團指示，在福壽街991 巷8 弄15號 前等待，而將領得款
    項、提款卡全數交付該集團前往取款（收水）不詳男子。
　⒊嗣李玫勳發覺有異，於同日晚間10時許向警報案，經警調閱
    監視錄影影像，始循線查獲。　
二、案經李純樸、李玫勳訴由各該管警察機關報告所轄各地方檢
    察署後經報請核轉併由臺灣臺南地方檢察署檢察官偵查起訴
    （①李純樸案：新北市政府警察局蘆洲分局報告臺灣新北地
    方檢察署報請臺灣高等檢察署核轉臺灣臺中地方檢察署後再
    報請核轉、②李玫勳案：新北市政府警察局三峽分局報告臺
    灣新北地方檢察署與桃園市政府警察局桃園分局報告臺灣桃
    園地方檢察署均報請臺灣高等檢察署核轉臺灣臺中地方檢察
    署後再報請核轉）。
    理  由
壹、有罪部分（被告朱瓊惠就起訴書犯罪事實一、三部分）
一、證據能力
  ㈠被告就本判決所引用之被告以外之人於審判外陳述，均同意
    有證據能力，本院審酌該等陳述，無違法取證及證明力明顯
    過低之瑕疵，為證明犯罪事實所必要，且適於為證據，逕依
    刑事訴訟法第159 條之5 規定認均有證據能力（最高法院97
    年度台非字第5 號判決、臺灣高等法院暨所屬法院102 年法
    律座談會刑事類提案第30號決議要旨參照）。
　㈡本判決所引用之非供述證據，與本案均有關聯性，均屬書證
    或物證性質，亦無事證認有違背法定程式或有偽變造所取得
    之排除事由，均有證據能力。
二、被告朱瓊惠就其為替陳建元償還債務，透過陳建元加入詐欺
    集團擔任面取提領車手，於事實欄各欄時間，依該集團指示
    佯稱公務人員與各被害人會面取得提款卡與密碼，非法提領
    各帳戶內款項，再將領得款項交付該集團不明成員之事實，
    於偵查（除指訴上手為被告黃威彰部分外）及審理坦承不諱
    ，就其與陳建元加入詐欺集團、其向本案各被害人拿取提款
    卡後提領之事實，另有附表二之其與陳建元間之通話紀錄、
    路口監視器與ATM 提款機錄得之其至各被害人住處影像、及
    在各ATM 提款機提款之錄影影像、各被害人帳戶之提領紀錄
    可查，而各被害人受騙交付提款卡與其之事實，亦經各被害
    人證述指認明確，堪認被告朱瓊惠確有事實欄所載之犯行，
    是本案事證明確，被告朱瓊惠犯行勘能認定，應予依法論科
    。
三、論罪科刑
　㈠罪名與罪數
  ⒈罪名
　⑴被告加入該詐欺集團後，由該詐欺集團冒稱公務人員向各被
    害人詐取金融卡及密碼，由其與被害人會面取得金融卡後，
    持卡非法提領該帳戶內款項，核其所為係犯刑法第339 條之
    4 第1 項第1 、2 款之三人以上共同冒用公務員名義詐欺取
    財罪、第339 條之2 第1 項之非法由自動付款設備取財罪（
    最高法院94年度台上字第4023號關於刑法第339 條之2 規定
    之「不正方法」之判決要旨參照）。
　⑵詐騙集團車手依集團指示提領被害人匯款款項，就被害人遭
    騙匯款之該被害結果，該集團之首謀與管理階層等之首腦人
    員、實施詐騙之撥打電話聯絡之機房等之施詐人員、前往執
    行領款之監督領款之車手頭及實際領款之單純領款（即單純
    持提領證件領款）或兼含施詐（如冒充公務人員取款）車手
    等之取款人員，因共謀（首腦人員間之水平關係）與實施（
    首腦人員、施詐人員、領款人員間之層級垂直關聯或同層水
    平互助關係）而對該被害人構成共同正犯。是被告就事實欄
    所載之提供帳戶及領款交付行為，與上開詐欺集團之人員及
    彼此間，有犯意聯絡及行為分擔，構成共同正犯。
　⑶另就其參與該詐欺集團所涉犯之違反組織犯罪條例犯嫌部分
    ，因應由其於該集團所涉數案中「最先繫屬於法院之案件」
    論罪（最高法院109 台上3945號判決要旨，參見附錄），此
    部分已經檢察官於另案起訴（本院108 金訴94號、108 訴69
    4 號判決有罪確定），自毋庸於本案論處此部分罪名，附此
    敘明。
　⒉罪數
　⑴本案被告係擔任與被害人會面取得金融卡後，持卡非法提領
    帳戶內款項之面取兼提領車手，自應就被害人人數，分別構
    成數罪。
  ⑵就其對各被害人之三人以上共同冒用公務員名義詐欺取財罪
    、非法由自動付款設備取財罪，係與詐欺集團出於共同向被
    害人詐得金融卡以非法提領帳戶款項之單一犯罪目的之階段
    行為，應認屬一行為觸犯數罪名，構成想像想像競合犯，從
    一重論以刑法第339 條之4 第1 項第1 、2 款之三人以上共
    同犯詐欺取財罪。又其就被害人李玫勳部分，其雖提領李玫
    勳數帳戶內款項，惟因均為同一被害人帳戶，是僅論以一罪
    。
  ㈢量刑審酌
    爰審酌被告之素行、教育程度、家庭經濟狀況、犯罪動機、
    手段、共犯之參與程度、對被害人所生之危害、所獲不法利
    益、犯後坦承犯行、並未賠償被害人所受損失等一切情狀，
    並參酌其另案相同犯行所判處刑度，就其本案犯行，分別量
    處如附表一所示之刑，又其所犯各罪名，無刑法第50條第1 
    項各款所列事由，爰再定其應執行刑如主文所示，以示懲儆
    。
　㈣沒收部分
　　被告就本案其替詐欺集團領款所得之報酬，於偵審陳稱該集
    團稱每次提領可分得提領金額3%或3000元之報酬，惟其實際
    上並未取得報酬等語，而依卷事證，並無證據可佐證被告就
    本案各次犯行收得約定報酬，參酌被告參與該集團所犯詐欺
    犯行之另案確定判決（本院108 金訴94、108訴694號；本院
    108 訴1360號；台中地院108訴1494號‧108上訴2352號），
    同未認定被告有因參與該詐欺集團而獲得所得，亦未認定被
    告獲有報酬，爰不為沒收之諭知。
貳、免刑部分（被告朱瓊惠就起訴書犯罪事實二部分）
一、公訴意旨以附件一起訴書犯罪事實二之起訴事實，認被告朱
    瓊惠持莊志弘台中商業銀行霧峰分行帳戶提款卡，於107 年1
    2月20、21日提領姚光勇遭騙匯入該帳戶內款項，係涉犯三
    人以上共同冒用政府機關及公務員名義詐欺取財罪、非法由
    自動付款設備取財罪嫌。
二、按「案件有左列情形之一者，應諭知免訴之判決：一、曾經
    判決確定者。二、…。」，刑事訴訟法第302 條第1 款定有
    明文。
三、經查：
　㈠被告朱瓊惠持莊志弘台中商業銀行霧峰分行帳戶提款卡，起
    訴書事實欄二所載時間，提領姚光勇遭詐騙而匯入該帳戶款
    項之同一犯行，前已經本院108 年度金訴字第94號、108 年
    度訴字第694 號判決就該犯行判處有期徒刑1 年3 月（參見
    該判決附表一編號4 ），並於108 年10月16日確定。
　㈡本案檢察官於108 年11月29日提起公訴，於同月12日16日繫
    屬本院，是就被告朱瓊惠上開持持卡提領姚光勇遭詐騙款項
    之犯行，因於本案起訴前已經判決確定，是就本案此部分起
    訴事實，自應為免訴判決，爰就此部分諭知免訴如主文。
叁、無罪部分（被告黃威彰起訴與追加起訴）
一、起訴及追加起訴意旨：
　　公訴意旨以附件一之起訴書、附件二之追加起訴書之犯罪事
    實，認被告黃威彰係詐欺集團成員，並為同一詐欺集團之共
    同被告朱瓊惠、另案被告陳建元之上手，負責交付詐騙帳戶
    提款卡、指示面見被害人與提領款事宜，並收受詐得款項，
    而認被告黃威彰有指揮被告朱瓊惠取得遭該集團詐騙之被害
    人姚光勇（起訴及併辦之被害人）、郭博文、陳德良、劉穎
    婕、辛玉珍、王素惠、陳麗雪、許素珠（郭博文等7 人，追
    加起訴之被害人）之受騙款項，因認被告黃威彰涉嫌與朱瓊
    惠、陳建元等詐欺集團成員共同犯刑法第339 條之4 第1 項
    第1 、2 款之加重詐欺罪嫌。
二、按「犯罪事實應依證據認定之，無證據不得認定犯罪事實。
    」、「不能證明被告犯罪或其行為不罰者，應諭知無罪之判
    決。」，刑事訴訟法第154 條第2 項、第301 條第1 項分別
    定有明文。
三、公訴意旨與被告黃威彰答辯要旨
　㈠公訴意旨認被告黃威彰係同案共犯陳建元之借款債權人，因
    陳建元、朱瓊惠（保證人）無法清償借款本息，遂要求2 人
    加入其所屬詐欺集團擔任面取車手、提款車手，由其交付提
    款卡供朱瓊惠持卡提領、或指示該2 人前往向被害人拿取現
    款或提款卡以非法提領，由其本人或其指派之人向該2 人收
    取詐得財物之犯嫌事實，係以被告朱瓊惠、同案共犯陳建元
    、尤一郎之證言為據。
　㈡被告黃威彰雖坦承於107 年12月初，因高中友人被告朱瓊惠
    於臉書知悉其有從事小額放貸而與其聯繫並介紹陳建元向其
    借款後，其即介紹陳建元向蔡秉哲借款，經蔡秉哲同意並提
    供款項，由其將款項交付陳建元、朱瓊惠並取得2 人簽立之
    借據與本票，惟其後因2 人無法按期清償利息，而有向該2
    人追討等情，坦承不諱，惟堅決否認其為詐欺集團成員、亦
    未介紹或強迫2 人加入詐欺集團擔任車手以抵償債務，辯稱
    ：陳建元於同月未能償還利息並避不見面後，其即向擔任借
    款保證人之朱瓊惠聯絡，後來其想自行墊付此筆呆帳，但蔡
    秉哲要其不要自做主張，其後其與朱瓊惠取得連繫並相約於
    同月17日見面後，其於同日會同蔡秉哲與朱瓊惠見面商談如
    何償還債務，當時發現朱瓊惠有拿很多帳戶，朱瓊惠表示伊
    係替人收帳，其後有自稱「燕子」者撥打電話稱係朱瓊惠所
    屬公司，其與蔡秉哲與「燕子」通話後，「燕子」表示願意
    幫朱瓊惠償還債務要其等讓朱瓊惠離去，其等遂答應該條件
    ，惟其後「燕子」未依約償還，而朱瓊惠、陳建元後來稱會
    於108年1 月5 日全部償還，但並未償還同時亦失聯，本案
    朱瓊惠並未告知伊擔任詐欺集團車手，其僅係於偕同蔡秉哲
    與朱瓊惠會面該次因見朱瓊惠持有很多帳戶而猜測朱瓊惠可
    能擔任詐欺集團車手，但其並不知詳情等語，並提出其與朱
    瓊惠、陳建元之臉書對話訊息為證。
四、本院認定理由
　㈠依附表二之時序表，就被告黃威彰、朱瓊惠、證人陳建元、
    尤一郎之查獲與到案時序與指證黃威彰要旨，查係如下：
　⒈陳建元在臺北最先遭查獲（107.12.22 松山分局）並指證係
    因積欠黃威彰借款而遭黃威彰逼迫加入其詐欺集團擔任其下
    游車手。
　⒉朱瓊惠在臺南遭查獲（107.12.26 永康分局）並指證係因積
    欠黃威彰借款而遭黃威彰逼迫加入其詐欺集團擔任其下游車
    手。
　⒊陳建元再次遭查獲並對黃威彰為相同指證（107.01.02 松山
    分局）。
　⒋陳建元、朱瓊惠偕同至台北接受警詢（107.01.04 松山分局
    ）對黃威彰為相同指證。
　⒌黃威彰經松山分局警通知到案接受警詢而否認陳建元、朱瓊
    惠指證（108.01.09 松山分局）。
　⒍尤一郎經松山分局查獲（108.01.11），於經聽取黃威彰於該
    局警詢筆錄錄音後，指證黃威彰聲音係為伊上游指揮車手之
    聲音。
　⒎於其後偵訊及審理，除朱瓊惠於本案準備程序（109.11.18）
    翻供自白係誣陷黃威彰及朱瓊惠其後之審理陳述與證言外，
    朱瓊惠、陳建元、尤一郎於本案及另案偵審中，均為與上開
    指證相同之證言（朱瓊惠、陳建元均指稱因係無法償還對黃
    威彰借款而遭黃威彰逼迫擔任其下游車手而聽從黃威彰指示
    面會被害人取得財物或持卡提款、尤一郎則稱確定黃威彰聲
    音即係伊上游車手聲音）。
　㈡朱瓊惠於本院準備程序（109.11.18）坦承伊先前指訴黃威彰
    為伊等上游車手係伊誣陷黃威彰之不實指證，並於審理證稱
    （以下合稱朱瓊惠翻供證言）：
　⒈於107 年11月間，因陳建元欠債需用金錢，伊與陳建元自11
    月起即找尋多個工作與借款管道，陳建元並曾於同月5 日至
    12月4 日間有要將2 人帳戶出租他人（本院卷㈢第73-106頁
    陳建元行動電話匯出與「陳筱湄」對話）但後來因故未將帳
    戶寄出。
　⒉本案係伊得知高中同學黃威彰有從事小額放貸，遂介紹陳建
    元向黃威彰借款，於借得款項後，仍不敷使用，但無法找到
    工作與借款管道，其後陳建元告知有賺錢管道，一開始只知
    道是領取寄件包裹工作，後來才知道是「燕子」之詐欺集團
    車手工作，伊與陳建元於同年12月7 、9 日臉書與LINE對話
    提到的「現在要做的工作」、「怕有人會檢查手機」、「插
    卡」等等，就是在指2 人於詐欺集團之工作，而伊正式在該
    集團擔任車手持卡提領，係伊於同月17日至臺中7-11收取張
    華寄送提款卡包裹後依該集團指示持卡提領，其後均係由「
    燕子」交付提款卡指示伊持卡領款並交付提領款項。
　⒊在領取張華包裹前，伊與陳建元已經無法支付黃威彰借款利
    息，於伊領得張華包裹同日（17日）返回台南時，黃威彰與
    伊聯絡見面，伊即於同日晚間與黃威彰、黃威彰所稱之金主
    蔡秉哲見面，黃威彰、蔡秉哲見面後要伊還錢並要伊交出身
    上物品，故黃威彰、蔡秉哲有看到伊領得之張華帳戶，伊當
    時不敢說伊從事車手工作，僅稱伊現係在當收債工作籌錢，
    當日即由「燕子」以電話替伊向黃威彰、蔡秉哲協商後約定
    由「燕子」代伊償還債務，黃威彰、蔡秉哲有留「燕子」聯
    絡方式，其後伊依「燕子」指示從事提領車手工作後，「燕
    子」都稱報酬用於償還款項，故伊均未取得報酬，但伊亦不
    知道「燕子」是否確有代伊償還欠款及償還數額。
　⒋伊遭永康分局查獲（107.12.26）誣指黃威彰，係因黃威彰於
    同月16、17日向伊催討債務時，以伊與陳建元照片製作欠錢
    不還之網路貼文，向伊揚稱要張貼在與伊有關之相關社群網
    站，伊因此對黃威彰有不滿，遂誣指黃威彰為伊上游車手，
    於其後警偵審理，因伊前已誣指黃威彰，遂亦為相同指訴，
    黃威彰實際上並非伊詐欺集團上游車手。
　⒌至於，伊於107 年12月22日向黃威彰詢問陳建元身分證號碼
    ，係因當時陳建元失聯，伊與集團上游不知道陳建元是否遭
    警查獲或私吞款項，伊為向檢警機關查詢確認陳建元是否在
    檢警機關，因先前借款契約有陳建元身分證，故伊才向黃威
    彰詢問陳建元身分證號，並非黃威彰係該集團成員之緣故等
    語。
　㈢認定朱瓊惠翻供證言之理由
　⒈上開朱瓊惠翻供證言，查與附表二之通話資料相符，另依黃
    威彰、朱瓊惠、陳建元陳述之借款時間（現無法尋得借據與
    本票原本，3 人就簽約交款日期亦均僅能稱大概時間），參
    酌附表二之黃威彰、蔡秉哲、朱瓊惠、陳建元通訊內容，其
    等就該筆借款追討，查略為：①黃威彰於107 年12月13日向
    朱瓊惠詢問陳建元所在、②蔡秉哲於14、15日接連向陳建元
    催討款項未果、③黃威彰於16日無法與朱瓊惠取得聯繫後，
    至17日再與朱瓊惠取得聯繫，並與蔡秉哲商議後，黃威彰、
    蔡秉哲與朱瓊惠見面（發生朱瓊惠、黃威彰陳稱之由「燕子
    」以電話協商代朱瓊惠還款之事）、④其後才有黃威彰向朱
    瓊惠詢問陳建元是否與伊在同公司是否一併扣還比較快還清
    （107.12.19 ）、朱瓊惠告知伊工作中不能接電話要黃威彰
    、蔡秉哲不要一直撥打電話催討還款、公司會處理等對話（
    107.12.22 、108.01.01 ）、⑤至108 年1 月3-5 日朱瓊惠
    、陳建元與黃威彰聯絡稱要一次全額還款，但屆期未履行並
    失聯後，黃威彰與蔡秉哲商討陳建元、朱瓊惠失聯及「燕子
    」也不再接聽電話與回復訊息。
　⒉是依上開朱瓊惠翻供證言、其等4 人就借款催討聯絡訊息，
    參照附表二、三之於上開期間朱瓊惠、陳建元之車手犯行之
    時間與次數（於107.12.17-108.01.04 ，共12名被害人，於
    108.01.05-108.01.25 陳建元遭羈押，共7 名被害人），除
    可認黃威彰應僅係單純借款與朱瓊惠，並非朱瓊惠、陳建元
    所參與之詐欺集團，黃威彰亦非2 人詐欺集團上游車手外，
    設若朱瓊惠、陳建元係如2 人所指證之因無法償還黃威彰借
    款而受迫加入黃威彰所屬詐欺集團，且黃威彰係2 人上游車
    手負責交付提款卡並對2 人指示會面與提款工作云云之情節
    ，客觀上顯難想像，於上開多次詐騙車手犯行均完成提領（
    除朱瓊惠107.12.26 不及提領陳麗雪款項即遭查獲）狀況下
    ，依2 人指證既係由上游黃威彰交付提款卡指示提領與收水
    ，則黃威彰與2 人應密切聯繫，何以會有黃威彰還需向朱瓊
    惠催促付款、朱瓊惠要黃威彰不要撥打電話聯絡、其後2 人
    於宣稱一次償清日屆期未還失聯（108.01.05）後卻仍再有
    車手犯行等之客觀上顯違反常理之事。是綜合上情，可認朱
    瓊惠翻供證言、黃威彰辯詞應屬實在，而可採信。
　㈣對陳建元、尤一郎證言不採認之說明
　⒈就陳建元指證黃威彰為伊上游車手並以微信「小錢櫃」指揮
    伊向被害人拿取財物之證言，除如上開所述之不能採認外，
    另查：
　⑴陳建元係於首次遭警查獲時（107.12.22 ）指證黃威彰係伊
    扣案手機內上游車手「小錢柜」，惟依附表二之陳建元於10
    7 年12月17日行動電話內微信對話畫面擷圖（同日14:08-14
    :30 ），該當時陳建元係依「小錢柜」、「錢櫃」指示面會
    被害人，然於同月14-17 日，黃威彰、蔡秉哲均在找尋朱瓊
    惠、陳建元，至17日晚間8 時朱瓊惠返抵永康火車站後，黃
    威彰、蔡秉哲始與朱瓊惠會面，而朱瓊惠於同日晚間亦多次
    聯絡而未能聯絡陳建元等情。是依上開事證，客觀上顯難想
    像，如陳建元係加入黃威彰詐欺集團並由黃威彰指揮，則何
    以發生黃威彰可一面指揮陳建元、但一面又無法找得陳建元
    之違反常理情形。
　⑵陳建元於黃威彰另案審理（桃院109 訴111 號，110.03.24 
    審判期日），就如附表二之伊與黃威彰通話內容與伊指證不
    合理、朱瓊惠於本案準備期日坦承誣指之翻供，改證稱：伊
    認知黃威彰有兩角色，於向伊追討債務時就是債權人，而在
    指揮伊車手工作時，就是伊上游車手與老闆，故伊會區分黃
    威彰身分改變對話態度云云（同日筆錄第30-31 頁），並稱
    就伊與朱瓊惠涉犯車手案件，可能朱瓊惠有不同車手管道，
    所以可以理解為該等案件有些是同一集團有些為不同集團云
    云（同日筆錄第47-48 頁），另稱朱瓊惠在慌張的時候會不
    知道自己在講什麼，朱瓊惠先前也有翻供，但之後又改回云
    云（同日筆錄第25頁）。然以，就伊所稱分別黃威彰身分而
    為不同應對態度，除超乎合理生活經驗外，依本院調閱之朱
    瓊惠全部車手案件卷證，朱瓊惠至本院準備程序（109.11.1
    8 ）坦承誣陷黃威彰前，就渠先前指證內容，均未有翻供情
    形，是伊上開證述內容，除不可採認外，伊於該次審理證言
    前（含就本案於本院110.03.11 審理證言，該次詰問並未提
    示告知朱瓊惠於準備程序翻供），均係稱伊與朱瓊惠係因無
    法償還黃威彰借款而受迫加入黃威彰詐欺集團云云，而未稱
    伊與朱瓊惠有不同加入詐欺集團管道，伊此次證言，與伊先
    前證言歧異，顯係因應該次詰問而臨時證述。
　⑶綜合上開事證，陳建元歷次證言，除有前後歧異外，並違反
    合理生活經驗，參酌朱瓊惠翻供證言係與客觀證據相符而可
    認為真實，自難認陳建元指證黃威彰為伊詐欺集團上游指揮
    車手之證言為實在。
　⒉尤一郎雖於偵查及本院審理（110.03.11 ）均證稱伊可確認
    黃威彰聲音即係與伊聯絡之上游指揮車手「小錢柜、錢老爺
    」聲音，並稱伊到案後員警有拿數片錄音，有四個聲音，要
    伊辨識，伊聽取後確認為指揮伊之上游聲音後，該錄音即係
    黃威彰之筆錄錄音，並稱伊當時有將全部錄音聽完云云。然
    以：
　⑴依黃威彰另案審理中勘驗尤一郎於107 年1 月11日經警查獲
    後警詢筆錄（即指認播放錄音之107.01.12松山警詢筆錄，
    北院108 訴522號，110.03.10準備程序），經該院勘驗結果
    ，員警應僅提出黃威彰於107 年1 月9 日警詢筆錄錄音供尤
    一郎辨識，有該院準備程序筆錄及尤一郎該次警詢筆錄逐字
    譯文可佐，是尤一郎證稱員警以數聲音供伊辨識之過程，顯
    難認屬實。
　⑵另尤一郎於本院證稱，伊之上游指揮車手「小錢柜、錢老爺
    」帳戶，係有四、五個人接聽電話，伊與所稱之指揮伊上游
    「黃威彰」通話內容，均屬簡短之指示伊要去哪、詢問伊在
    哪等類似之對話，並未有其他較多或較長之對話，是客觀上
    ，尤一郎與伊所指「黃威彰」，2 人間僅係就詞句相同之短
    詞有多次聯繫，是僅依該等對談經驗，能否分辨聲音係同一
    人所說，除已有疑義外，警方提供之黃威彰警詢筆錄，播放
    內容已提及陳建元、朱瓊惠，而尤一郎與陳建元係一同犯案
    車手，是該等提示供尤一郎辨識之錄音樣本內容，內容上難
    以排除有暗示效果可能，是該次聲音指認，客觀上顯難採信
    。
　⑶況以，依附表二、三之陳建元、朱瓊惠、尤一郎之各次車手
    犯行與各自遭查獲時間，於107 年12月22日陳建元首次遭查
    獲前，陳建元與尤一郎已經搭配為車手犯行（107.12.19 林
    惠珍案、107.12.21 莊美惠案），於同月23日陳建元遭查獲
    釋放後至尤一郎於108 年1 月11日到案止，陳建元與尤一郎
    仍共同為數件車手犯行（107.12.26 陳蔚文案、107.12.28 
    葉琴玲案），是尤一郎顯應知悉陳建元前曾遭查獲，伊等既
    係搭配之同組車手，依常情推斷，尤一郎可能已由陳建元告
    知查獲時警偵陳述，依該等情節，參酌朱瓊惠翻供證言與事
    證相符、陳建元證言前後歧異並違反合理生活經驗，而尤一
    郎指認聲音程序有上開疑點，本案自難以尤一郎證言對被告
    為不利益之認定。
　㈤對朱瓊惠翻供證言之補述
　　朱瓊惠雖稱：伊於首次遭警查獲警詢（107.12.26）誣指黃
    威彰前，未與陳建元勾串共謀誣指黃威彰云云，然以：依附
    表二之陳建元、朱瓊惠對話內容（商討取得金錢供陳建元償
    債等討論）及自2 人行動電話匯出之2 人間對話（除商討償
    債與討論陳建元家中之宮廟陣頭事務外，朱瓊惠於107.12.1
    7 後尚出面幫陳建元洽商租屋），可認2 人交情深厚，而陳
    建元於107 年12月22日遭查獲後，朱瓊惠即在同日找尋確認
    陳建元所在，於陳建元經釋放後之朱瓊惠於同月26日遭查獲
    前，2 人仍有見面與聯絡，衡諸常情，朱瓊惠應已知悉陳建
    元於查獲後誣指黃威彰為詐欺集團上游車手之事，參酌朱瓊
    惠於108 年1 月4 日配合陳建元前往松山分局製作警詢之事
    時，可推認朱瓊惠應係於陳建元首次遭查獲釋放後，知悉陳
    建元誣指黃威彰內容，遂於自己遭查獲後，為與陳建元誣指
    內容相同之不實指證，應堪認定。至於，朱瓊惠為該等指證
    ，究係伊與陳建元事前勾串或係伊遭查獲後自己主動配合陳
    建元先前說詞，對朱瓊惠係於伊首次查獲前已得知陳建元誣
    指黃威彰內容，並不生影響，附此敘明。
五、綜上所述，依現存卷內證據，並無積極證據可認被告黃威彰
    有起訴書與追加起訴書所指之犯嫌，依上開二之法律規定與
    裁判法則，自應就被告黃威彰為無罪之諭知。
肆、退併辦部分（被告黃威彰移請併辦部分）
　  檢察官併辦意旨書（併辦事實，參見附件三併辦意旨書節本
    ）就被告黃威彰，以同於起訴書犯罪事實二（參見附件一起
    訴書節本）之事實移送併辦（姚光勇被害部分），並與起訴
    書為相同之論罪請求，因被告黃威彰就上開起訴部分，經本
    院為無罪之諭知，就此併辦部分，應退回由檢察官另為適法
    之處置。
據上論斷，應依刑事訴訟法第299 條第1 項前段、刑法第301 條
第1 項，判決如主文。
本案經檢察官莊立鈞提起公訴、檢察官林慧美追加起訴及移送併
辦，檢察官廖舒屏、蘇榮照到庭執行職務。
中　　華　　民　　國　　110 　年　　9 　　月　　13　　日
　　　　　　　　　刑事第十庭  審判長法　官　陳淑勤
　　　　　　　　　                  法  官  張郁昇
　　　　　　　　　                  法  官  陳世旻
附表一：被告朱瓊惠所犯罪名與宣告刑     犯罪事實 罪名 宣告刑 1 事實欄二、㈠／蘆洲李純樸案 （提領金額15萬零5元） 三人以上共同冒用公務員名義詐欺取財罪。 有期徒刑壹年壹月。 2 事實欄二、㈡／鶯歌李玫勳案 （提領金額24萬元） 三人以上共同冒用公務員名義詐欺取財罪。 有期徒刑壹年叁月。 
如不服本判決應於收受本判決後20日內向本院提出上訴書狀，並
應敘述具體理由。其未敘述上訴理由者，應於上訴期間屆滿後20
日內向本院補提理由書狀（均須按他造當事人之人數附繕本）「
切勿逕送上級法院」。 
　　　　　　　　　　　　　　　　　　書記官  謝盈敏
中　　華　　民　　國　　110 　年　　9 　　月　　13　　日

附表二：時序表（朱瓊惠、陳建元、黃威彰被訴案件，另參見附表三）       日期 詐騙事件 通訊資料 查獲．警偵審理   107.12.07  朱瓊惠←陳建元 朱（童童） 陳（山上一隻猴） （fb messenger）  【107.12.07/05:30:25】陳：--- 【107.12.07/05:31:07】朱：聊完在刪　賴應該沒差 【107.12.07/05:31:31】陳：你七辣沒有你的賴賬號吧 【107.12.07/05:31:49】朱：有也登不了 【107.12.07/05:31:54】陳：而且他登賴紀錄會不見 【107.12.07/05:31:56】陳：嗯啊 【107.12.07/05:31:58】朱：對啊 【107.12.07/05:32:27】陳：他那邊能用的線大多都是我的 【107.12.07/05:32:27】朱：臉書很辣　有些話不能講 【107.12.07/05:32:29】陳：.... 【107.12.07/05:32:37】陳：這個更辣 【107.12.07/05:32:46】陳：要嗎用B 【107.12.07/05:32:55】朱：我的微信登不了 【107.12.07/05:33:00】朱：好我下載 【107.12.07/05:33:08】陳：要講辣的話用b 【107.12.07/05:33:39】陳：假如你會一些話術的婉轉 【107.12.07/05:33:50】陳：就在這講就好了 【107.12.07/05:34:08】朱：叫B什麼我忘了 【107.12.07/05:34:37】陳：但我覺得一我們現在要做工作的身分還是不要用這個聊到有關工作的東西好了 【107.12.07/05:35:28】陳：因為我不想在這裡講工作 【107.12.07/05:35:38】朱：我沒要講工作 【107.12.07/05:35:56】陳：我也不想讓別人知道我是做什麼苦工的 【107.12.07/05:33:59】陳：我知道 【107.12.07/05:36:03】朱：我是覺得我們把自己當正常人就好 【107.12.07/05:36:27】朱：因為我們也是靠雙手賺錢 【107.12.07/05:36:32】陳：但偶爾會講到 然後我怕有人會檢查手機 【107.12.07/05:36:36】陳：對 【107.12.07/05:36:52】朱：所以我不想躲躲藏藏 【107.12.07/05:37:04】陳：我們是靠著雙手不偷不搶的去賺 【107.12.07/05:37:41】朱：別人問就把工作講好聽點 【107.12.07/05:37:43】陳：但我就算有工作，我的工作是做什麼我是不太想讓人家知道 【107.12.07/05:38:14】朱：現在人都不懂裝懂　也不知道你說啥小 【107.12.07/05:38:26】朱：我是我爸我一定隱瞞 【107.12.07/05:38:37】朱：但是我媽像我朋友 【107.12.07/05:38:43】陳：因為我看了這麼多人也有很多人或許是少部分的人都會覺得這工作怎樣怎樣的 【107.12.07/05:38:50】陳：我不太喜歡 【107.12.07/05:38:59】朱：他不會攔著我 【107.12.07/05:39:51】朱：他認為我的路我決定就會 【107.12.07/05:39:25】朱：只要我不後悔 【107.12.07/05:39:28】陳：所以人家問我工作做什麼我都只說我是做服務業的 【107.12.07/05:39:34】朱：她都好 【107.12.07/05:39:52】朱：我騙我爸我要去日本料理店工作 【107.12.07/05:40:00】陳：真的自己選的路自己要做好心裡準備 【107.12.07/05:40:06】朱：我很感謝我爸媽 【107.12.07/05:40:11】陳：載好了嗎 【107.12.07/05:40:15】朱：對啊 【107.12.07/05:40:15】陳：看一下  107.12.09  朱瓊惠→陳建元  （LINE對話）  【107.12.09/01:22:06】朱：我密他嗎？ 【107.12.09/01:22:22】陳：別跟他說車有當 【107.12.09/01:22:24】陳：嗯嗯 【107.12.09/01:23:25】朱：好 【107.12.09/01:30:06】陳：他說什麼在跟我說 【107.12.09/01:30:20】朱：還沒回 【107.12.09/01:31:07】陳：好 【107.12.09/01:53:35】朱：他要我身分證... 【107.12.09/08:30:11】朱：你哥工作為何給我別人？ 【107.12.09/08:30:24】朱：不是我不借錢了 【107.12.09/08:30:34】朱：是真的不敢借 【107.12.09/08:30:57】朱：明天10號了 【107.12.09/08:31:02】陳：因為他沒錢讓我坐車了 【107.12.09/08:31:13】朱：15人家要錢了 【107.12.09/08:31:25】陳：所以要借錢出來他才有辦法給車錢讓我去工作 【107.12.09/08:31:34】陳：而且不是我一個人去 【107.12.09/08:31:46】陳：有另一個要跟我去 【107.12.09/08:32:04】朱：但是一天拖一天我真的怕了 【107.12.09/08:32:11】陳：== 【107.12.09/08:32:12】朱：我還不出來 【107.12.09/08:32:42】陳：他說你借的錢都是我負責== 【107.12.09/08:33:08】陳：所以我才死都要借出來給他讓她給我工作 【107.12.09/08:33:23】陳：不然這工作要丟了 【107.12.09/08:33:23】朱：但是要在借我也要有身分證 【107.12.09/08:33:36】朱：我的身分證還在人家哪裡 【107.12.09/08:33:43】陳：可以叫你朋友拍一下 【107.12.09/08:33:44】朱：我要怎麼在簽名 【107.12.09/08:33:55】朱：到時候交錢 【107.12.09/08:34:00】朱：也要證件 【107.12.09/08:34:10】陳：叫朋友拍照跟影音 【107.12.09/08:34:15】朱：而且你那個朋友 【107.12.09/08:34:19】陳：？ 【107.12.09/08:34:22】朱：還要問上頭 【107.12.09/08:34:27】朱：才能借 【107.12.09/08:34:33】陳：本來就要啊 【107.12.09/08:34:39】朱：對啊 【107.12.09/08:34:40】陳：他是公司的 【107.12.09/08:34:48】朱：所以也沒保證有啊 【107.12.09/08:34:55】陳：要做到信任 【107.12.09/08:35:20】朱：等身分證跟他在看看 【107.12.09/08:35:35】陳：給他信任你他回報公司的時候才有辦法 【107.12.09/08:35:40】陳：？ 【107.12.09/08:36:00】朱：等身分證有給他才能知道 【107.12.09/08:36:29】陳：那既然你怕到時候還不出來那。我自己想辦法好了 【107.12.09/08:37:01】陳：我不想在造成人家的麻煩了.... 【107.12.09/08:37:23】朱：我是因為我沒工作才怕 【107.12.09/08:37:26】陳：你借的我在給你你在拿給你朋友 【107.12.09/08:37:34】朱：你還要還你哥 【107.12.09/08:37:40】陳：我是相信他才死要借 【107.12.09/08:37:41】朱：我怕你沒錢 【107.12.09/08:37:51】陳：為什麼沒工作？ 【107.12.09/08:37:59】朱：我沒工作 【107.12.09/08:38:11】陳：因為我沒還他他沒辦法給我工作 【107.12.09/08:38:23】朱：我知道 【107.12.09/08:38:25】陳：他沒資金能幫忙 【107.12.09/08:38:42】陳：所以我才死都要去借 【107.12.09/08:38:49】陳：這樣我才能工作 【107.12.09/08:39:17】朱：我是因為我沒有工作 又想說你還要幫你哥 我怕你還到身上沒錢 【107.12.09/08:39:36】陳：算了。我先想其他辦法 借錢 【107.12.09/08:39:43】朱：所以不知道怎麼辦 【107.12.09/08:39:50】朱：懂我意思？ 【107.12.09/08:40:02】陳：他上次說的你好像沒聽到他說的意思 【107.12.09/08:40:35】陳：他為什麼會給我工作你知道嗎！ 【107.12.09/08:40:40】朱：我還是會把錢借出來 【107.12.09/08:40:49】朱：只是擔心而已 【107.12.09/08:41:18】陳：因為你幫我借錢。我又欠那麼多錢他怕你借的跟我欠的還不出來 【107.12.09/08:41:25】陳：才給我工作 【107.12.09/08:41:31】朱：等我朋友起來 在看你朋友講的怎樣 【107.12.09/08:41:44】陳：不然他早就讓我去插卡了.... 【107.12.09/08:42:12】陳：這就是為什麼我拼死也要借錢出來 【107.12.09/08:42:13】朱：幫我問看你哥 你原本的能不能讓我去 【107.12.09/08:42:28】朱：這樣才能賺我們的吃飯錢 【107.12.09/08:42:46】陳：晚上或他打來的時候問 【107.12.09/08:42:54】朱：行 【107.12.09/08:42:58】陳：我先想辦法吧 【107.12.09/08:43:10】陳：不然我不用做了 【107.12.09/08:43:16】朱：我會借不用擔心 【107.12.09/08:43:25】朱：我現在比較擔心沒工作 【107.12.09/15:57:57】陳：他有說什麼嗎 【107.12.09/15:44:17】朱：你給我的那個你不能借嗎？ 【107.12.09/15:59:18】陳：難 【107.12.09/16:03:11】陳：五萬最緊蹦了他不給我借了  107.12.12  朱瓊惠←黃威彰 （fb messenger）  【107.12.12/18:05】（朱未接黃來電） 【107.12.12/18:56】黃：《facebook messenger 比讚圖示》  107.12.13  朱瓊惠→黃威彰 （fb messenger）  【107.12.13/02:28】   朱：《facebook messenger 比讚圖示》   ◎［語音通話：47秒］   朱：我真的不知道他在哪／我也找不到／我今天問他說給你了  107.12.14  【張華寄交帳戶案】 ．107.12.14/12:02 　張華到店寄件 ．107.12.16/04:16 　貨到台中門市 ．107.12.17/10:59 　朱瓊惠完成取件   【張華交付帳戶案／108金訴95號無罪確定】 ．張華於「師大路7-11」以交貨便寄（5 帳戶）至台中「7-11昌平門市」（翁〇烘，交貨代碼Z00000000000號／❶兆豐（00000000000）、❷中信（000000000000）帳戶、❸郵局（0000000-0000000）、❹兆豐、❺玉山）。   ①107.12.18，郭博文受騙於12:54匯款7萬至兆豐   ②107.12.17，劉穎婕受騙於同日匯款10萬元至中信   ③107.12.19，徐曉陽受騙於同日14:57匯款至郵局（併辦） 【依張華於該案LINE對話之收貨便查詢紀錄】    陳建元→蔡秉哲 陳：0000-000000     xx250000000oud 蔡：0000-000000 ．23:37:43-   23:47:18  【107.12.14/23:37:43】陳：不好意思，我現在不方便說話。 【107.12.14/23:37:43】蔡：裝笑欸？ 【107.12.14/23:39:35】蔡：說匯了現在沒有 什麼狀況 在玩？ 【107.12.14/23:39:36】陳：等等打給你 【107.12.14/23:39:57】蔡：給你五分鐘 自己想想 【107.12.14/23:41:06】陳：沒有嗎？ 【107.12.14/23:41:19】蔡：來 你接電話 不要閃 【107.12.14/23:41:52】蔡：你在哪 林北過去找你 【107.12.14/23:41:56】陳：現在離不開 【107.12.14/23:42:07】陳：等等打給你們了 【107.12.14/23:42:18】蔡：小孩子把戲 你等著看 幹 【107.12.14/23:42:27】陳：拜託 【107.12.14/23:42:30】蔡：沒關係 我跟你家人聯絡 【107.12.14/23:42:42】陳：我等等自己打給你 【107.12.14/23:43:02】蔡：你會裝笑欸 你會很好玩 【107.12.14/23:43:10】陳：因為我也是叫人家幫我匯的 【107.12.14/23:43:14】陳：至少要讓我問他情況是怎樣啊 【107.12.14/23:43:24】蔡：你現在打過來 【107.12.14/23:43:41】蔡：不然現在過去妳家 你自己想想看 【107.12.14/23:44:07】蔡：來 明細打過來 【107.12.14/23:44:10】陳：他說有匯了 【107.12.14/23:44:20】蔡：我看就沒有 裝我？ 【107.12.14/23:44:21】陳：我也要問清楚啊 【107.12.14/23:44:28】陳：好 【107.12.14/23:44:31】蔡：5分鐘內 你不打過來 【107.12.14/23:44:38】蔡：你家人就準備接電話 【107.12.14/23:44:40】陳：那給我時間查好不好 【107.12.14/23:45:01】陳：他如果沒匯我也是會匯過去給你啊 【107.12.14/23:45:15】陳：我不是說不給要跑 【107.12.14/23:46:06】蔡：你還有四分鐘 【107.12.14/23:47:05】陳：拜託你先別這樣我先去問他問清楚好不好不然我錢也是白給他了 【107.12.14/23:47:18】蔡：三分鐘  107.12.15   朱瓊惠←黃威彰 (fb messenger) ．00:29 ．02:09   【107.12.15/00:29】   黃：他有回電話了說他朋友沒有幫他匯   朱：真的很抱歉　對不起   黃：不會啦   朱：抱歉你幫我　我朋友還這樣　對你真的很不好意思 【107.12.15/02:09】   黃：不會啦他很皮   ◎［語音通話：48秒］   黃：你手機號碼多少   朱：你號碼給我 　我打過去   黃：你的給我一下   朱：這隻拿兩天而已我不記得號碼     黃：要怎麼打給你   朱：妳的給我　我打過去   黃：0000000000〈註：應為097957「6」557之將「6」誤打「3」〉   朱：有嗎?   ◎［朱未接黃來電 9則通話更新 2則未接電話］ 　  〈註：朱扣案手機聯絡人資料，107.12.15/18:26:10建立聯絡人「威彰」0000-000000〉    陳建元←蔡秉哲 陳：0000-000000     xx250000000oud 蔡：0000-000000 ．17:52:33- 　19:50:37 ．22:03:33-   22:41:55  【107.12.15/17:52:33】蔡：人呢⋯⋯不是要匯 【107.12.15/18:04:08】蔡：你算真的很調皮欸 【107.12.15/19:50:37】陳：我們剛回來我等等會先去匯我今天的薪水 【107.12.15/21:40:57】陳：我先騎車 【107.12.15/22:03:33】蔡：幹 人呢 【107.12.15/22:20:16】蔡：出來 幹 拎北要到台南了 出來 【107.12.15/22:22:03】蔡：出來 幹 【107.12.15/22:25:47】蔡：你在不接沒關係我跟你家人聯絡 【107.12.15/22:27:21】（陳未接蔡手機來電） 【107.12.15/22:30:58】蔡：嗯假音啊 不接喔 【107.12.15/22:41:55】蔡：11點了 錢呢    朱瓊惠←黃威彰 (fb messenger) ．22:53  【107.12.15/22:53】　　　   ◎［朱未接黃來電］   黃：0000000000 打給我一下   ◎［語音通話：14秒］   黃：打了嗎   朱：有   黃：他有在家？   朱：沒在   黃：你有跟他爸說嗎   朱：有阿   ◎［語音通話：10秒］　   朱：我是叫人家去找   黃：我真的不想為難你可是這樣我很困擾   ◎［語音通話：1 分44秒］   黃：不要多想　你有辦法聯絡到他嗎   朱：我還在問   黃：好   朱：我有不知道他走麼跑了   黃：OK　他總共是20000 我明天過去找你 方便嗎   朱：我有回台南在跟你講　屏東這裡不方便　不只我自己住   黃：什麼時候   朱：我在跟老闆請假看看在跟妳講   黃：你在屏東哪個夜市／《facebook messenger 比讚圖示》／《facebook messenger 比讚圖示》／《facebook messenger 比讚圖示》／?   朱：上班沒辦法一直回　名族路夜市   黃：沒關係你忙  107.12.16   朱瓊惠←黃威彰 （fb messenger） ．00:56 ．01:24 ．02:06  【107.12.16/00:56】   黃：忙完回我／《facebook messenger 比讚圖示》   朱：差不多了   黃：好了打給我一下   朱：好 【107.12.16/01:24】   黃：《facebook messenger 比讚圖示》   ◎［語音通話：2 分30秒］ 【107.12.16/02:06】   黃：回台南了嗎　他七辣FB給我一下   ◎［語音通話：14秒］    朱瓊惠←黃威彰 fb messenger　  以下訊息朱均未回覆 14:41 15:23 15:42 16:17 16:38 17:44 18:33 18:38 18:41 19:24 19:32 19:55 21:09 21:38 22:58 23:16 23:38 其後17日/17:01對談    【107.12.16/14:41】黃：《facebook messenger 比讚圖示》 【107.12.16/15:23】（朱未接黃電話） 【107.12.16/15:42】黃：《facebook messenger 比讚圖示》 【107.12.16/16:17】（朱未接黃電話） 【107.12.16/16:38】黃：《facebook messenger 比讚圖示》／起床打給我一下 【107.12.16/17:44】   黃：… 【107.12.16/18:33】（朱未接黃電話）   黃:《facebook messenger 比讚圖示》／怎麼都不回  …      （朱未接黃來電、視訊聊天） 【107.12.16/18:38】   黃：連你也不接 【107.12.16/18:41】   黃：《facebook messenger 比讚圖示》／真的要搞的這麼難看嗎     （12通未接電話） 【107.12.16/19:24】（朱未接黃來電）   黃：看到回我 【107.12.16/19:32】（朱未接黃來電）   黃：講話講的那麼好聽 幹你娘勒 【107.12.16/19:55】 　黃：豪姣豪鼻 2萬而已沒有很多 不要相遇就好／《facebook messenger 比讚圖示》／幹破你娘 2486 【107.12.16/21:09】（朱未接黃來電） 【107.12.16/21:38】 　黃：2萬而已不是多大數目 你家我剛也去過了／你工作的地方我也知道  你自己考慮清楚 不必搞成這樣 【107.12.16/22:31】（朱未接黃來電） 【107.12.16/22:57】 　黃：《facebook messenger 比讚圖示》／《facebook messenger 比讚圖示》／《facebook messenger 比讚圖示》／（朱未接黃來電）／幹 【107.12.16/22:58】（朱未接黃來電）   黃：會不會太扯／回一下很難？要搞到你老闆同事都知道喔 【107.12.16/23:16】（朱未接黃來電） 【107.12.16/23:38】   黃：《facebook messenger 比讚圖示》  107.12.17  朱瓊惠→陳建元 （FaceTime）   【朱瓊惠→陳建元（xx250000000oud.com）】 ．107.12.17/01:34:16 (朱→陳／未接) ．107.12.17/07:12:20 (朱←陳／通話36秒) ．107.12.17/07:33:05 (朱→陳／通話16秒) ．107.12.17/10:42:37 (朱→陳／通話2分05秒) ．107.12.17/11:00:43 (朱→陳／未接)　　 ．107.12.17/11:00:49 (朱←陳／通話13秒)　　　　　   11:20:08 朱瓊惠7-11領張華帳戶   【107.12.17/10:59張華寄送包裹到台中昌平門市完成取件】 【107.12.17/11:20:08】朱瓊惠扣案手機內拍攝張華各帳戶包裹拆開照。    朱瓊惠→陳建元 （FaceTime）  【朱瓊惠→陳建元（xx250000000oud.com）】 ．107.12.17/13:25:55 (朱→陳／通話21秒)　    陳建元與集團上游秘聊對話 ．14:08「錢老爺」 ．14:30「小錢櫃」  ．陳建元107.12.22扣案手機內對話擷圖　 ①編號1：107.12.17/14:08與「錢老爺」密聊 　「錢老爺」要其至新北市○○區○○路000巷00號3樓詐騙被害人，但是當日未騙成，於12.21再至同地點，騙1 名老婦人，取得1牛皮紙袋，其不知其內裝何物。 ②編號2：107.12.17/14:30與「小錢柜」密聊 　「小錢柜」（黃威彰）要其至金永山銀樓（台北市○○區○○路000號）與二號(該名中年男子）會合，其看到二號從金店走出並聽到二號講電話知道是銷贓換現金，但金飾數量與金額不清楚。    朱瓊惠←黃威彰 (fb messenger) 17:01 18:07 19:57朱至永康車站  【107.12.17/17:01】 　朱：你們要我還還不讓我想辦法賺？ 他跑的那天我打了很多電話／找工作機會 昨天就被派到外縣市 到現在都還回不去／你以為我願意？／帳不是我簽我也有人要顧   黃：電話也不回　昨天說4點 至少電話也回一下   朱：我沒不接   黃：有已讀為什麼不回   朱：工作時間手機收走　要我怎麼辦？   黃：你有上限阿　不可能收整天吧   朱：我帳號不只我會登　我帳號不只我自己有　騙你幹嘛 　黃：為什麼我一PO文你就能回  我也跟你說不讓你困擾到了 你是在怕什麼 　朱：我不是只有自己要養 薪水根本不敢動　我不去想辦法／我能怎麼辦？在說帳不是我簽的  不需要嗆成這樣   黃：機車也沒跟你收了   朱：我也在想辦法不是嗎？   黃：當初也是看你子這樣你現在講這樣是不爽？   朱：不然我幹嘛瞞著家人 到外縣市   黃：我那天跟你講的不就白講？   朱：我就是拿不到錢　聯絡朋友給工作想辦法   黃：你可以跟我說阿   ◎［語音通話：14秒］ 　黃［轉貼「此人惡意欠錢不還 當初說有困難一句話馬上借他時間到一騙再騙一拖再拖台南永康人請各位注意」文字及朱、陳照片］ 　黃：9 點你自己好好想想我不會為難你  到永康自己聯絡我 　朱：我拿到手機不就密你？不相信就算了 【107.12.17/18:07】 　黃：《facebook messenger 比讚圖示》 【107.12.17/19:57】 　朱：《facebook messenger 比讚圖示》 　黃 :回來了嗎 　朱：剛到 　黃：在哪？要一起去吃個飯？我也還沒吃 　朱：火車站 　黃：我過去在你 　朱：等等 　黃：為拾 　朱：我先打給公司 　黃：OK 在那邊等我 　朱：我在永康的 　黃：我知道我在附近 　朱：《facebook messenger 比讚圖示》／好  現在過來   ◎［語音通話：14秒］       黃威彰←蔡秉哲 （LINE對話） 依貼文轉貼黃朱同日17:01-18:07臉書對話，黃稱載到朱內容，該對話結束時間，應係在同日19:57後  蔡：到永康跟我說／沒什麼意思　下次別自作主張　是要帯你賺錢的　不是要讓你賠錢的／以後有什麼事情，找我商量再做／這雖現在我很差　落井了　但不可能讓妳跟我一樣　你放心  把你當自己的弟弟　不可能讓你賠錢　等我好了  一定有你的一份 黃：我到永康了　好知道了 蔡：今天有空再過去女生家看看 黃：好 蔡：她有已讀你了嗎 蔡：男生手機還是關喔== 黃：○○○我剛好在台南等等過去他家看看 蔡：看她們能不能搞定／就不影響我們其他咖了／人抓出來再說 黃：好 蔡：不然冠璋這幾天在靠北了 黃：好 蔡：還是不理你喔 蔡：那個女的 黃：對啊 蔡：你說她工作在那裡說／她的fb版也不能留言喔 黃：民族路夜市 蔡：屏東 黃：女生的用我的可以 黃：對啊 蔡：留言給他 蔡：才2萬而已 黃：好 蔡：露係…／男的家裡裝警察　第一次看到／誇張了／我看晚上有空去男的家一趟好了 反正○○○○也不用怕／該處理的本來就要處理　何況這是小額 黃：我在永康欸　等等過去 蔡：如果有要處理／25000處理就行／不用到6 黃：好 蔡：做成小紅那樣照片／跟他說不處理要po靠北○跟台南欠錢不還／給她壓力就知道了／報先坐出來 黃：我有跟她說了　說我等她到9點 沒有她自己看著辦 蔡：調皮／海報先做出來 黃：［轉貼「此人惡意欠錢不還 當初說有困難一句話馬上借他時間到一騙再騙一拖再拖台南永康人請各位注意」文字及朱、陳照片］ 蔡：可以／打給我／阿羅哈蔡／寶貝人呢／？／夜回一下蔡：是出什麼事情嗎／［LINE之OKAY圖示］／［LINE之OKAY圖示］／…／大哥…／有事啊／你馬回一下 黃：［轉貼朱-黃臉書messenger 108.12.17/17:01-18:07之最後對話係約在永康吃飯之對話］ 　　【貼文時間17:24】 蔡：有上限沒 黃：有　剛回我一個讚 蔡：看他到哪了 黃：到了 蔡：載到她【註：應係同日19:57後】／打給我 黃：載到了 蔡：很好 蔡：門鎖著喔 黃：OK 蔡：上告訴摳我／告訴／高速 黃：要上了 蔡：那我先洗澡 蔡：等等摳你　　　　　　　　　    朱瓊惠←黃威彰 （臉書帳號通話） ．20:03 ．20:05  黃威彰fb帳號（IBTZ0000000000000000G）打至朱瓊惠107.12.26扣案手機（0000-000000） ．107.12.17/20:03:41通話時間00:00:11 ．107.12.17/20:05:12通話時間00:00:20    朱瓊惠→黃威彰 （撥打錯誤門號）  【朱瓊惠107.12.17/20:25:33撥打黃威彰誤傳之門號0000-000000（未接）】    朱瓊惠→陳建元 （FaceTime）  【朱瓊惠→陳建元（xx250000000oud.com）】 ．107.12.17/21:17:40 (朱→陳／未接） ．107.12.17/21:23:19 (朱→陳／未接） ．107.12.17/21:23:25 (朱→陳／未接） ．107.12.17/21:23:25 (朱←陳／通話18秒） ．107.12.17/21:28:33 (朱→陳／未接）　　　 ．107.12.17/21:29:14 (朱→陳／未接） ．107.12.17/21:33:36 (朱→陳／通話59秒） ．107.12.17/22:02:02 (朱→陳／未接） ．（22:30:01-22:40:17 朱瓊惠撥打至父母手機門號） ．107.12.17/22:43:03 (朱→陳／未接）　　　　　　　　　  107.12.18   朱瓊惠←蔡秉哲 （手機門號通話） ．00:32（未接）  107.12.18/00:35:28（蔡秉哲0000000000撥打至朱瓊惠） 0000000000的未接電話2通,來電時間為12/18 00:32,未接提醒服務提醒您回覆重要電話    朱瓊惠←黃威彰 （fb messenger）  【107.12.18/00:37】   朱：等等打給你  手機沒電  我先充電   黃：你們公司在找你   朱：我有回了   黃：好了打給我   朱：好   ◎［語音通話：53秒］    朱瓊惠→黃威彰 （臉書帳號通話） ．00:44  朱瓊惠107.12.26扣案手機（0000-000000）撥打至黃威彰fb帳號（IBTZ0000000000000000G） ．107.12.18/00:44:13 通話時間00:00:35    朱瓊惠→黃威彰 （fb messenger） ．01:42 ．02:14   【107.12.18/01:42】   黃：《facebook messenger 比讚圖示》   朱：《facebook messenger 比讚圖示》？   黃：明天你手機可以用嗎？不要再聯絡不到   朱：上班不能用   黃：什麼時候可以用   朱：我公司說會跟你們聯絡 【107.12.18/02:14】   黃：《facebook messenger 比讚圖示》   朱：《facebook messenger 比讚圖示》我明天要早起我要睡了   黃：好晚安   朱：好   【劉穎捷案】 ．朱瓊惠持卡領款 ．13:20-13:33 【郭博文案】 ．朱瓊惠持卡領款 ．15:09-15:16 【陳德良案】 ．朱瓊惠持卡領款 ．16:44 ．107.12.19/00:00    ㈠107.12.18/13:20-13:33 張華中信帳戶（被害人劉穎婕，107.12.17/17:56受騙） ㈡107.12.18/15:09-15:16 張華兆豐帳戶（被害人郭博文，107.12.18/09:48受騙） ㈢107.12.18/16:44-107.12.19/00:00 張華郵局帳戶（被害人陳德良，107.12.18/16:39受騙） 【朱瓊惠107.12.27/08:16-09:53警詢坦承持卡提款】 ．警方追查其他案件 　郵局帳戶（00000000000000），於107.12.18/16:47在永康復國一路344號「全家永康永慶店」ATM提領影像為其提領。該帳戶於107.12.18-19之10處提款12筆，均係其所為。 　①臺南市○○區○○路00號(全家忠孝店） 　②小東路337號(7-11忠勇門市○○ 　○○○路000號（莱爾富永康榮醫店） 　④復國一路344號（全家永康永慶店） 　⑤復國一路5號（全聯永康復國店） 　⑥復國一路350號（永康農會中華分部）    朱瓊惠→黃威彰 （fb messenger） ．15:14  【107.12.18/15:14】   朱：《facebook messenger 比讚圖示》／我能用手機了   黃：OK   朱：《facebook messenger 比讚圖示》  107.12.19  朱瓊惠→黃威彰 （fb messenger） ．01:17 ．02:21  【107.12.19/01:17】   黃：《facebook messenger 比讚圖示》欸欸   朱：《facebook messenger 比讚圖示》?   黃：那個猴子不是在你們公司上班   朱：對啊  怎麼了？   黃：你跟公司說他的也一起扣啊  這樣你才不用這麼累   朱：好  我在講   黃：《facebook messenger 比讚圖示》你今天有做嗎 【107.12.19/02:21】   黃：？   朱：公司今天不是有跟你們聯絡   【松山區林惠珍案】 ．陳建元面交提領車手 　13:29-13:49 　面交後持卡提領   【北院108訴522號陳建元】 ．林惠珍於107.12.19/13:29在松山區三民路29巷1號前將：①郵局（帳號000-00000000000000）、②富邦（帳號000-000000000000)、③女兒譚孟穎元大(帳號:000-00000000000000)、④金飾1批（約2兩），交給陳建元，陳建元為下列提領： 　①107.12.19/13:49，「7-11鑫壽門市」（地址：臺北市○○區○○街000號）共提領88000元。 　②郵局帳戶提領2 筆、各36000元 　③元大帳戶提領3 筆，共52000元 　另於同日有至   【大安區張城寧案】 （似未偵辦） 陳建元與集團上游之秘聊對話 ．10:07 小錢柜 ．10:19 小錢柜 ．10:35 錢老爺 ．10:19 小錢柜 ．15:51 金飾照片 ．16:03 報酬單照片  陳建元107.12.22扣案手機內「錢老爺」「小錢櫃」之秘聊APP對話 ③編號3：107.12.19/10:07與「小錢柜」密聊 　「錢老爺」要其至台北市○○區○○○路0段000號2樓之1騙被害人，但當日未見到被害人。 ④編號4：107.12.19/10:19與「小錢柜」密聊 　「小錢柜」要其至金永山銀樓鐘錶行（台北市○○區○○路000號）與二號(該名中年男子）會合，其不知道二號賣多少錢。 ⑤編號5：107.12.19/10:35 　「錢老爺」告知台北市○○區○○○路0段000號2樓之1之被害人姓名「張城寧」 ⑥編號6：107.12.19/15:01（手機畫面擷圖） 　「小錢柜」用密聊傳其在107.12.19日在松山區三民路騙得之金飾一批，其有用手機功能截圖； ⑦編號7：107.12.19/16:03計算金額紙張照片 　黃威彰聯絡其至臺北市基隆路某高架橋下，黃威彰、二號（該名中年男子）、一名綽號「兄仔」男性在場，地上放該張紙條，並聊到145000元係其107.12.19在松山區三民路騙得之金飾由二號至金永山銀樓鐘錶行變賣所得現金，加上其盜領帳戶金額88000元，合計233000元；另外233000*0.92=18640元，係二號薪資酬勞，其看到黃威彰拿18640元給二號當場清點。  107.12.20 【姚光勇案①】 ．朱瓊惠持卡提款① ．13:40   【本院108金訴94、694號朱瓊惠】／【本案108訴1407黃威彰】 ．姚光勇遭騙匯款［莊志弘．台中商銀帳戶］ ．朱瓊惠提款時間107.12.20/13:40-13:57    朱瓊惠←蔡秉哲 （手機簡訊照片） ．15:45   朱-蔡手機訊息 【朱瓊惠匯款至陳冠璋帳戶】 【朱瓊惠手機內之本日在永康二王郵局(臺南21支)無摺存款4000元之存款收據照片】 　①15:45／「0000-000000彰」傳送陳冠璋郵局信用卡（上有帳號00000000000000）照片至朱手機（0000-000000）   ②15:48／「0000-000000彰」傳送戶名「陳冠璋」   ③16:11／朱傳於永康二王郵局臨櫃無摺存款收據照片至「0000-000000彰」  107.12.21  【姚光勇案②】 ．朱瓊惠持卡提款② ．11:16-11:23    ．朱瓊惠提款時間107.12.21/11:16-11:37（上開3 帳戶卡） ．朱瓊惠提款地點： 　①11:16 台南市○區○○路000號 （全聯一台南小東店）   ②11:19 台南市○區○○路00號 （全家超商一台南鴻興店）   ③11:23 台南市○區○○路000號 （統一超商一小東店）   【內湖區莊美惠案】 陳建元與集團上游之秘聊對話 ．08:35 錢老爺 ．11:37 錢老爺   ．陳建元107.12.22扣案手機內對話擷圖　   ⑧編號8：107.12.21/08:35 　「錢老爺」要其去台北市○○區○○路0段00號13樓詐騙被害人。   ⑨編號9：107.12.21/11:37 　「錢老爺」告知內湖被害人姓名「莊美惠」。   ⑩編號10： 　「錢老爺」告知莊美惠衣服與外型特徵。   【內湖區莊美惠案】 ．陳建元面會莊美惠取簿款 ．14:30    【雄院108訴172號陳建元】 ［107.12.21北市內湖莊美惠遭詐騙案］ ．莊美惠於107.12.21，遭佯稱中華電信人員詐騙，於同日14:30，將：①現金542000元、②郵局存摺（帳號00000000000000)，在臺北市○○區○○路○段00號，交付佯稱「陳東明」之陳建元。  107.12.22   朱瓊惠→黃威彰 （fb messenger） ．11:15 ．11:36 ．15:05   【107.12.22/11:15】   朱：有什麼事情用留言到／的 【107.12.22/11:36】   朱：打過來什麼事？明天才23啊 【107.12.22/15:05】   黃：我沒打給你   朱：［轉貼「今天11:13彰0000-000000未接來電」畫面］這不是你的？   黃：你傳什麼看不到     【陳建元查獲】 ．陳建元松山分局東社派出所查獲（第1次） ．107.12.23/12:59 筆錄後釋放 【107.12.22/15:00 松山派出所查獲】 ．在台北車站經警發覺與詐騙案嫌疑人相似而臨檢查獲。 ．扣得： 　①和欣客運台南臺北票根 　②台鐵板橋臺北票根 　③現金3 萬餘元（稱向友人借來還高利貸用）   ④IPHONE手機（000-0000000） 【107.12.22/18:35（松山派出所第1次）】　 【107.12.22/21:55-22:51松山警詢】 【107.12.23/12:05-12:59松山警詢】　　   【辛玉珍案】 ．朱瓊惠持卡提款 ．15:13-15:35   【108金訴94、694號朱瓊慧】 ．辛玉珍遭騙匯款［莊雅如．台中商銀帳戶］ ．朱瓊惠提款時間107.12.22/15:13-15:35    朱瓊惠→黃威彰 （fb messenger） ．15:58  【107.12.22/15:58】   朱：0000000000 是你的嗎？   黃：不是   朱：你哥哥的？我以為你的   黃：不是   朱：沒事抱歉我以為你的才問   ◎［語音通話：35秒］   朱：有嗎？   黃：Z000000000 00/2/22   朱：感恩   黃：不會    朱瓊惠←蔡秉哲 （手機簡訊） ．19:49  107.12.22/19:49「0000-000000彰」傳送「打給我」至朱瓊惠107.12.26扣案手機（0000-000000）  107.12.23   12:59後陳建元釋放 【107.12.23/12:05-12:59松山警詢】　　    朱瓊惠→黃威彰 （臉書帳號通話） ．13:27  朱瓊惠107.12.26扣案手機（0000-000000）撥打至黃威彰fb帳號（IBTZ0000000000000000G） ．107.12.26/13:27:50 通話時間00:00:35    朱瓊惠←黃威彰 （fb messenger） ．16:28  【107.12.23/16:28】   黃：沒事吧   朱：他沒在地檢   黃：啊  不然勒  人不見哦   朱：我們懷疑他會不會錢不見包包也不見   黃：你們公司沒找他哦   朱：有啊   黃：有聯絡到人人嗎   朱：我們昨天到現在都在找   黃：他真的很吃力...   朱：聯絡不到   黃：可能拿了就跑了  你有問他七辣嗎   朱：不太可能  他身上錢不夠他跑   黃：不然怎麼聯絡不到人  啊又不在地檢   朱：我真的不知道  107.12.24   朱瓊惠←蔡秉哲 （手機門號通話） ．12:51-12:55 未接  【蔡秉哲0000000000撥打至朱瓊惠】 ．107.12.24/12:50:58 未接 ．107.12.24/12:55:09 未接 ．107.12.24/12:55:19 未接    朱瓊惠→黃威彰 （fb messenger） ．12:51  【107.12.24/12:51】   朱：在嗎？   黃：？？　怎麼了   朱：幫我呀跟你哥哥說一下我上班不能接電話／會被罵   黃：OK   朱：謝謝   黃：《facebook messenger 比讚圖示》    朱瓊惠←蔡秉哲 （手機門號通話） ．19:00  【蔡秉哲0000000000撥打至朱瓊惠】 ．107.12.24/18:45:51 未接 ．107.12.24/19:00:37 通話時間36秒 ．107.12.24/19:31:37 未接  107.12.26  【辛玉珍案】 ．朱瓊惠持卡提款 ．12:01-12:16   【王素惠遭騙匯款／108金訴94、694號朱瓊惠】 ．王素惠107.12.24、26，分別臨櫃匯款15萬元（共75萬元）至孟以棠台南安南郵局、富邦郵局帳戶、林靖茹合庫三峽分行帳戶、林琨淇台銀中崙分行帳戶、潘玉娟華南屏東分行帳戶 ．朱瓊惠107.12.26/12:01-12:06持林琨淇台銀提款卡提款。 ［朱瓊惠107.12.26持卡提款時地］ 　騎乘803-LUD號機車，先後於下列時地持卡提領： 　①107.12.26/12:01-12:02，中國信託西台南分行，提領3 萬元。 　②107.12.26/12:05-12:06，板信銀行成功分行，提領3萬元。 　③107.12.26/12:07-12:09，7-11新森榮門市，提領3萬元。 　④107.12.26/12:12，7-11新海成門市，提領2萬元。 　⑤107.12.26/12:15-12:16，臺南農會成功分部，提領3 萬9,000元。   【何明圳案】 ．朱瓊惠持卡提款 ．12:48　   【何明圳遭騙匯款／108訴1360號朱瓊惠】 ．何明圳遭騙107.12.26/11:45匯款至莊志宏台中銀行霧峰分行帳戶 ．朱瓊惠107.12.26/12:48持卡取款   【陳麗雪案】 ．朱瓊惠提款未遂 ．14:45　 陳麗雪詐騙案  【陳麗雪遭騙匯款／108金訴94、694號朱瓊惠】 ．陳麗雪107.12.26/11:29匯款至林琨淇台企銀帳戶 ．朱瓊惠107.12.26/14:45永康分局查獲持有林琨淇台企銀提款卡查詢餘額　     【朱瓊惠查獲】 ．107.12.26/14:45朱瓊惠永康分局查獲 ．107.12.27警偵訊（偵訊後釋放） 【107.12.26/14:45永康分局查獲】 ．查獲地：北區成功路48號前合作金庫ATM查獲 ．扣案物 　①行動電話（0000-000000) 　②ATM交易明細單 　③台企銀金融卡1張（帳號00000000000，林琨淇Z000000000） ．永康分局偵查佐侯富鈞職務報告（本院卷㈡，P.253） 　於107.12.26上午接獲刑事警察大隊副大隊長指示，接獲情資有持人頭帳戶在永康小東路473號台銀ATM操作，要求調閱監視器，經調閱結果為騎乘803-LUD機車之朱瓊慧，經通報後，由永信派出所所長李志賢，於14:25在查獲地查獲朱瓊慧。 【警詢】 ㈠警詢107.12.26/18:26-18:29 ㈡警詢107.12.27/08:16-09:53 【107.12.27/14:53-15:45偵訊（檢請回）】   【士林陳蔚文案】 ．陳建元面會取款 ．17:00    【雄院108訴172號】 【108.01.02/18:04-18:22松山派出所警詢】 ．陳蔚文107.12.26/09:00遭佯稱健保局與地檢署者詐騙，而提領80萬元現金，於17:00許在士林陽明醫院後私人停車場（士林區忠義街71巷19號對面），將80萬元交給陳建元。 ．陳建元稱其獨自由台北轉運站搭乘計程車至士林區陽明醫院，路口影像17:05拿色提袋上計程車者係其本人，其搭車至三重區某間麥當勞，將款項交給1名中年男子。    朱瓊惠→黃威彰 （fb messenger） ．19:51 ．20:23　   【107.12.26/19:51】   朱：《facebook messenger 比讚圖示》   黃：？ 【107.12.26/20:23】（朱未接黃來電）  107.12.27  朱瓊惠←黃威彰 （fb messenger） ．13:14 ．13:25 ．13:48　  【107.12.27/13:14】 　黃：《facebook messenger 比讚圖示》？／《facebook messenger 比讚圖示》／《facebook messenger 比讚圖示》 【107.12.27/13:25】（朱未接黃來電） 【107.12.27/13:48】   黃：《facebook messenger 比讚圖示》      15:45後朱瓊惠釋放     朱瓊惠←黃威彰 （fb messenger） ．20:03  【107.12.27/20:03】黃：怎麼了嗎     （朱未接黃來電）   ◎［語音通話：1分38秒］  107.12.28   朱瓊惠←蔡秉哲 ．17:56 手機簡訊  17:56「0000-000000彰」傳送「回個電話」   【大安區葉琴玲案】 ．陳建元面會取款 ．15:00    【北院108訴522】 ．葉琴玲交付款項 　①107.12.28/14:30許在玉山銀行東門分行（大安區信義路二段134號）處，交付358萬元現金給不明男子。    　②107.12.28/15:00許在玉山銀行東門分行處，交付120萬元現金給陳建元。　　 【108.01.02/18:45-19:10松山派出所警詢】 ．葉琴玲遭來電冒名公務員詐騙，107.12.28/14:30在臺北市○○區○○路0 段000 號前，交付358萬元（陳建元稱本次其未去），於同日16:00再於同地點交付120萬元給陳建元（陳建元稱集團代號「三號」之綽號「魷魚」在旁把風監視）。  108.01.01      朱瓊惠←黃威彰 （fb messenger） ．17:39 ．18:31 ．19:05 ．19:18 ．19:49   【108.01.01/17:39】　   黃：《facebook messenger 比讚圖示》 【108.01.01/18:31】（朱未接黃來電） 【108.01.01/19:05】   朱：可以讓拜託你們不要一直打嗎？  時間還沒到吧？  每天狂打   黃：我沒一直打阿  我不是打一通而已  …   朱：前面的我也按時在給  你就用訊息提醒一下   黃：OK   朱：你哥上次不是叫我們五號一次給／不用在利息了？   黃：對啊　你有辦法嗎   朱：我是問你怎麼又跟我要利息   黃：我沒跟你要阿　如果你5號可以就不用阿 【108.01.01/19:18】（朱未接黃來電） 　黃：我們今天都沒打給你阿…／是要問你五號清不用利息你有沒有辦法嗎？時間要到了 你們電話又不接 怎麼問？／對吧 【108.01.01/19:49】　　      朱：我沒手機  都是用別人手機登 這樣打是吵到別人   黃：OK這樣我知道了  所以你要5號清還是3號先繳   朱：你有留言我就會回    黃：OK   朱：時間到我會打給你   黃：OK  108.01.02   陳建元第2 次查獲 【松山警詢㈢㈣】 【108.01.02/17:27-17:50松山派出所警詢】 ．松山派出所108.01.02/16:30持拘票在台北車站拘提陳建元，扣得門號000-0000000手機（門號由其父親陳永賓申登）。 ．［107.12.26士林詐騙案／107.12.28大安詐騙案（供出尤一郎）］ 【108.01.02/18:04-18:22松山派出所警詢】 【108.01.02/18:45-19:10松山派出所警詢】 【108.01.02/23:37-23:47偵訊】  108.01.03  朱瓊惠←黃威彰 （fb messenger） ．00:00 ．00:04   【108.01.03/00:00】    （朱未接黃來電）   黃：《facebook messenger 比讚圖示》   朱：《facebook messenger 比讚圖示》？   黃：今天OK ?   朱：不是五號？   黃：沒打擾到吧  你5 號要總清？   朱：我剛睡著　我明天很早要上班  對   黃：有確定？   朱：五號在打給你   黃：因為我要跟上面說  你有確定要總清？   朱：對   黃：OK那我先跟上面說了   朱：好   黃：別到時讓我難做　大家好聚好散 【108.01.03/00:04】 　　（朱未接黃來電）   朱：好／我能先睡嗎？   黃：總清是20000哦  晚安   朱：我六點要上班   黃：你到時候在打給我   朱：《facebook messenger 比讚圖示》    陳建元→黃威彰 （Facetime） ．00:38  【108.01.03/00:38】（陳建元以要還錢，要黃威彰去台北）   陳：《facebook messenger 比讚圖示》   黃：？ 　陳：你人在哪？ 　黃：怎 　陳：可以來台北一趟嗎 　黃：去台北幹嘛 　陳：還你錢 　黃：你匯給我就行 　陳：我沒銀行卡沒辦法匯 　黃：711可以匯 　陳：要嗎親自來 　黃：我有中信的 　陳：我沒中信的啊 　黃：711不用卡就能匯 　陳：好吧那我回去在給你 　黃：你匯給我啊  等你回來什麼時候了  什麼時候回來 　陳：《facebook messenger 比讚圖示》 　黃：? 　陳：所以你能不能來啊？ 　黃：我能去你能給？ 　陳：我可以啊　你只有這次的機會而已 　黃：我開上去都不用油錢等等被你喇叭我不就雖欸 　陳：就是準備好了才叫你來　不會 　黃：準備好了那請你匯過來 　陳：這次保證有 　黃：什麼叫我只有這次機會？　什麼保證　　你在恐我嗎 　陳：我沒恐你 　黃：不然怎麼說我只有這次機會 　陳：你要嗎來找我拿要嗎只有等 　黃：啥　你在打什麼 　陳：你這條我也要趕快理一理 　黃：那你趕快匯給我　好聚好散 　陳：你如果要就來台北找我拿還有帶我的欠條來　欠條到手我才有辦法把錢交給你 　黃：你的借條我會交給你家人或你朋友 　陳：不　我要直接交給我　我才信 　黃：你先匯5000過來我在上去台北  有心要處理就處理給我看  不用講一些543 今天不是我欠你  錢是你欠我錢  利息一塊也沒有給你收到　 　陳：好 　黃：當初借錢時自己說的什麼話自己好好想想男子漢做事自己擔  不用搞一些有的沒有的  借錢時好聲好氣現在搞成這樣  好是怎樣？要匯？ 【108.01.03/01:02】     （陳未接黃電話）　　 　黃：好什麼啦  現在人又不見  是要我怎麼去台北    朱瓊惠←黃威彰 （fb messenger） ．14:24  【108.01.03/14:24】     （黃未接朱來電）   黃：《facebook messenger 比讚圖示》／怎麼了   朱：在嗎？   黃：怎 　朱：小猴今天打給我說他要跟你處理　所以你們之後都打給他  不要再打給我   ◎［語音通話：46秒］   黃：他電話又不接   朱：他在公司上班  他們公司叫他把外面欠的處理掉   黃：燕子那邊的嗎   朱：其他的都還完了  不是   黃：還是什麼公司   朱：剩你們   黃：做什麼的  是喔   朱：要跟你處理你又不要   黃：他又不接  我要啊他不接我電話啊   朱：他上班  不能接   黃：好啦我等他電話叫他打給我   朱：《facebook messenger 比讚圖示》   ◎［語音通話：16秒］   朱：你們自己找他不要再打給我   黃：找不到也是找你   朱：我被你們打的很疲勞   黃：沒有一直打啊   朱：重點你們照三餐打   黃：有嗎？   朱：之前你哥狂打   黃：你跟我說後我有一直打？   朱：他說下班會跟你講　他人不再台南　所以我不知道他哪時下班   黃：可以講電話？   朱：不用　時間還沒報   黃：你現在是在不爽什麼   朱：我沒不爽   黃：我欠你錢嗎　5號他沒跟我聯絡  我一樣找你  給你很方便了       利息都沒收你   朱：我有跑嗎？   黃：我沒說你跑啊     朱：我跟你處理都有按時吧？   黃：OK那就5 號  我不吵你了   朱：我之前跟你們按時處理不是被嗆？   黃：掰  什麼時候嗆你了  108.01.04   陳建元→黃威彰 （Facetime） ．13:00 ．17:38 ．17:55 ．21:04 　　   【108.01.04/13:00】 　黃：不是要處理 【108.01.04/17:38】   （陳未黃來電） 　黃：《facebook messenger 比讚圖示》　 【108.01.04/17:55】 　 （陳未黃來電） 　黃：電話又不接訊息也不回  不是要處理？處理在哪？？ 【108.01.04/17:55】 　黃：多少本事做多少事，當初要借錢的時候電話一打馬上借，現在要你還錢而已搞得好像林北欠你的，林北就是看你雖小看你沒有啦，要不爽沒關係林北在永康而已看要怎樣都來     朱瓊惠松山警詢  【108.01.04/18:40】 ［到案原因／於107.12.18在台北大安區某全家等陳時有看到尤一郎］ （朱瓊惠筆錄電話0000-000000未扣)     陳建元松山警詢㈤ 【108.01.04/19:28-19:33】 ［葉琴玲107.12.28/16:00詐騙案補充／與朱指認尤一郎］    朱瓊惠→黃威彰 （fb messenger） ．19:08 ．20:43  【108.01.04/19:08】（黃未接朱來電）   朱：？   ◎［語音通話：1分6秒］ 【108.01.04/20:43】　    黃：怎麼不感確認   朱：我在外面沒看手機怎麼確認？  沒好友不也能聯絡   黃：我不懂你是在無奈什麼啦  你無奈  我比你更無奈拉！當初要借錢的時候好聲好氣電話打了馬上就接　現在要還錢了　變成我在這邊好像再求你們　當初機車也沒跟你牽　想說讓你方便！我跟你說你也不用不爽！不爽樣看輸贏還怎樣隨你們　林北現在再永康而已！台灣也沒有很大　相遇的到　明天時間到沒聯絡搞失蹤　也隨便你！你們就保佑不會相遇！幹破你娘機掰　做這種事要出來社會走　跳你們還不夠格！自己好好想清楚！ 　　  好友我刪的啦　林北不就要跟你抱歉 　　  幹你娘　講話都從鼻孔出來　什麼叫按到 　　  多少本事做多少事 　　［轉貼「此人惡意欠錢不還 當初說有困難一句話馬上借他時間到一騙再騙一拖再拖台南永康人請各位注意」文字及朱、陳照片］ 　　明天時間都沒落到人就不好意思    陳建元←黃威彰 （Facetime）  【108.01.05/00:29】（陳未接黃來電）  108.01.05  朱瓊惠←黃威彰 （fb messenger） 01:05 01:29 12:25 12:28 16:47 15:55 19:19 19:50　  【108.01.05/01:05】 　朱：好友你刪的你問我  我也只是跟你講  可能我按到的／我時間一到利息我不也照給？ 　黃：那也是燕子幫你處理的而且沒有延到嗎／今天5號了 打算怎麼處理？／不想跟你鬧得這麼難看 【108.01.05/01:29】   黃：？ 【108.01.05/12:25】（朱未接黃來電）   黃：《facebook messenger 比讚圖示》 【108.01.05/12:28】   （朱未接黃來電）   黃：時間到了 電話又不接  2萬而已沒有很多不用搞得這樣 【108.01.05/16:47】（朱未接黃來電） 【108.01.05/18:55】   黃：不回沒關係  老墾丁嘛 【108.01.05/19:19】（朱未接黃來電）   黃：《facebook messenger 比讚圖示》       我再去老墾丁找你七辣聊天     （4通未接電話） 【108.01.05/19:50】（朱未接黃來電）  108.01.09   黃威彰松山派出所警詢 （警詢電話0000-000000）扣案 【松山派出所108.01.09/15:10在高雄市○○區○○路00巷00號拘提黃，並扣得門號0000000000（序號000000000000000）行動電話。 【108.01.09/21:42警詢（夜間未問）】 【108.01.10/10:17-11:27黃威彰警詢（松山警詢）】 【108.10.10/20:51-21:05偵訊（請回）】 ．其LINE暱稱「小彰」。  108.01.11    松山警查獲尤一郎 ．108.01.11查獲尤一郎過程　 　警依陳建元第4 次警詢提供尤一郎手機（000-0000000）電話，依基地台位置後，與尤一郎聯絡約於108.01.11在南化區128號見面查獲。     朱瓊惠台南五分局警偵訊  【警持南檢拘票於108.01.11/13:55在「臺南市○○區○○街000號」拘提到案】（朱筆錄電話0000-000000） 【108.01.11/13:55第五分局警詢（拘提到案）】 【108.01.11/15:26-15:36偵訊】  108.01.16 【前金區／陳彩鳳案】 ．陳建元高雄車手案    ［陳彩鳳108.01.16詐騙案］ ．陳彩鳳108.01.16/10:00遭佯稱公務員者電話詐騙，於同日12:00在高雄市○○區○○街000號，將68萬元將交給陳建元，陳建元取款後，搭乘火車至台南火車站，於同日13:19在台南市○區○○路000號停車場，由騎乘MMN-9277號（車主黃育汶）前來取款（警依監視器詢問）。  108.01.17 【苓雅區／吳媽願案①】 ．陳建元、朱瓊惠車手案 　①108.01.17陳取款 　②108.01.22朱取款   ［108.01.17/14:25貓狗大棧寵物店詐騙案］   108.01.17  【黃為生案】 ．瓊惠領款車手   108.01.17/19:27-35     108.01.18 【新興區／劉鳳珠案】 ．陳建元車手案   ［劉鳳珠108.01.18遭詐騙案］ ．劉鳳珠於108.01.17/12:30遭冒名公務員電話詐騙，於翌日（18日）12:02，在高雄市新興區八德一路住處，將美金12000元交付陳建元。  108.01.22  【苓雅區／吳媽願案②】 ．陳建元、朱瓊惠車手案 　①108.01.17陳取款 　②108.01.22朱取款        黃威彰永康分局警詢   108.01.23 【新興區／李寶貴案】 ．陳建元車手案    ［李寶貴108.01.23遭詐騙案］ ．李寶貴於108.01.23/09:00，遭冒名公務員電話詐騙，於同日14:05，在高雄市○○區○○○路000號（福華飯店）旁巷內，將50萬元交付陳建元。 ．陳建元稱其於當日於10:30接獲黃威彰指示前往高雄向被害人取款（高雄市新興區六合一路96巷口監視器晝面，108.01.23/11:31該人為其本人），取款後依黃威彰指示，將款項置於高雄火車站168櫃33號置物櫃，告知黃威彰密碼後即離開。  108.01.25   陳建元新興分局中山派出所警詢   【警持雄檢拘票105.01.25/13:20高雄拘提，扣0000-000000手機】 【108.01.26羈押】 【108.01.25/16:17-17:23（新興分局中山路派出所警詢）】 ［陳彩鳳108.01.16詐騙案］ ［劉鳳珠108.01.17遭詐騙案］ ［李寶貴108.01.23遭詐騙案］ 【108.01.25/18:00-18:47（新興分局偵查隊）】 ［108.01.17/14:25貓狗大棧寵物店詐騙案］ 【雄檢偵訊】 ．［陳彩鳳108.01.16詐騙案］、［劉鳳珠108.01.17遭詐騙案］、［李寶貴108.01.23遭詐騙案］ 【羈押訊問】 ．本次3件，都是拿錢前，黃威彰打電話至其0000000000指其領款。黃威彰臉書暱稱：「黃威彰」、「詹瑋宸」。  108.02.20   陳建元偵訊 【108.02.20/10:14雄檢偵訊】 ．其取款後都是交給黃威彰，有五、六次交給尤一郎，尤已遭收押。  108.02.21   陳建元警詢 【南市第二分局警詢108.02.21/9:55-10:19】 ．［108.01.11/18:42、18:44「萊爾富台南南新店」持卡提款］ ．［108.01.11/15:44高雄鳳仁路與澄觀路路口許素珠詐騙案］  108.02.22   黃威彰臺南二分局警詢   108.03.05 【蘇吳賽花案】 ．朱瓊惠提領車手   108.03.05/13:40     108.03.13   陳建元雄檢偵訊 【108.03.13/11:09雄檢偵訊】 ［107.12.26士林陳蔚文詐騙案］ ［107.12.21/14:15內湖詐騙案］ ［108.01.22/11:22吳媽願詐騙案（與朱瓊慧共犯）］  108.03.14   陳建元南檢偵訊   108.03.14   陳建元北檢偵訊證言   108.03.20 【李純樸案】 ．朱瓊惠提領車手     108.03.21 【李玫勳案】 ．朱瓊惠提領車手     108.03.22   朱瓊惠北市中山一派出所 （筆錄電話 0000-000000） （電話扣案） 偵訊留母電話 0000-000000  【北市中山一派出所108.03.22/13:45逮捕（扣0000-000000工作手機）】 【108.03.22/15:58-18:04中山一警詢㈠】 ．［陳秀珠108.03.22遭詐騙案］ ．［李玫勳108.03.21遭詐騙案］ 【108.03.22/18:32-19:34中山一警詢㈡】 ．［陳秀珠案］ 【108.03.22/22:10-22:04偵訊】 ．［108.03.22陳秀珠案，陳述同警詢］補充： ．［108.03.21李玫勳案，陳述同警詢］  108.03.23   朱瓊惠桃園警偵 （筆錄電話 0000-000000 【108.03.23/00:36-00:40】 ．桃園埔子派出所持拘票至士林地檢門口拘提 【108.03.23/07:30-08:24（埔子派出所）】 ．［108.01.15桃園瑞慶公園案（潘桂蘭）］ 【108.03.23/08:31-08:56（埔子派出所）】 ．［李純樸108.03.20遭詐騙］ 【103.03.23/11:39-12:01桃園地檢偵訊（聲押）】 ．［108.01.15潘桂蘭詐騙案］（同警詢陳述） ．［聲押，經駁回，限制住居於屏東］  108.03.28   黃威彰臺南地檢偵訊（108偵4204）   108.04.03   朱瓊惠桃園大園分局警詢    108.04.11   朱瓊惠高雄仁武分局 【108.04.11/14:23警持橋頭地檢拘票至屏東拘提】 【108.04.11/16:40-17:00（仁武分局）】 ．「錢櫃」似乎叫施佳君。 ［蘇吳賽花108.03.05詐騙案］ 【108.04.11/21:38橋頭地檢偵訊】（內容同警詢） ．補稱：上手拿空機及人頭卡，其被扣過2 支工作機。  108.04.12   朱瓊惠新化分局 【108.04.12/08:20警持臺南地檢拘票至屏東拘提】 【108.04.12/10:21-11:02（警詢）】 ［加入詐欺集團原因］ ［劉穎婕107.12.18遭騙案］ 【108.04.12/16:21(偵訊)】 ．107.11加入，黃提供手機為聯絡工具，該手機遭永康分局扣案。 ．108.01提款被抓手機被扣，有向檢警供出黃威彰。   108.04.27   黃威彰龍潭分局 （0000-000000） 【108.04.27/15:02-15:39龍潭分局偵查隊】 【108.04.27/17:06-17:55埔子派出所】  108.05.03   朱瓊惠入台中女監 【108.05.03羈押】 (中院108訴1494號劉翼松案經警於拘提後檢察官聲押獲准）  108.05.05   黃威彰新化分局警詢   108.05.16   朱瓊惠台中女監警詢 朱瓊惠108.05.16台中女監警詢（桃偵787卷） ［108.03.21桃園大仁萊爾富提款-李玫勳案］  108.05.23   朱瓊惠本院108金訴94 準備程序 被告答 有加入黃威彰、陳建元詐騙集團，有持卡提款。警察稱認罪不會強制工作，黃威彰後來找上其，知道其把伊講出來，來威脅伊。若其報警黃可以找律師看筆錄，其會害怕，不敢報警。  108.05.24   朱瓊惠臺南看守所警詢 （警957卷） 【108.05.24員警侯錦雄、郭玫宜朱瓊惠臺南看守所警詢】 ［姚光勇107.12.21遭詐騙案］ ．其與黃以電話連絡，不記得手機號碼，以Facetime聯絡。犯案結束後，SIM卡還給黃威彰。 ．指認黃威彰、施佳君。2 人均向其收取贓款，施佳君似有打電話騙被害人，該2 人負責找人領錢、領錢跟打電話騙人。107年12月（黃）。108年3月（施）。 ．108.03，黃、施要其去台北領錢。因黃、施稱有看過其筆錄，知道其有供出2人，給其看其他供出上游車手遭報復影片，要其賠償2 人損失，其因此害怕，就指示去台北領錢。  108.06.03   朱瓊惠桃園地檢檢察事務官詢問 朱瓊惠108.06.03桃園地檢檢察事務官詢問 ［黃為生108.01.17龍潭面會被害人領卡提款詐騙案］ ．透過黃威彰介紹加入「錢櫃」詐欺集團。 ．綽號「錢櫃」之「施佳君」於108.01.17透過手機秘聊、易信通訊軟體要其持傳真見被害人，取得被害人交付提款卡，再依施指示提款後，搭高鐵回台南，於23時許，在探索公園將款項交給施佳君手下。  108.06.06   朱瓊惠臺南地檢偵訊 朱瓊惠108.06.06臺南地檢偵訊具結證言 ［借款過程］ ［遭逼加入詐欺集團］ ．黃威彰打電話要其、陳建元趕快還錢，要讓2人在台南待不下去，有一次黃知道其搭火車，黃就到車站抓其去黃之哥哥那裏，要其者陳建元，並要當天還錢，否則不讓其回去，並搶其手機看其有無與陳聯絡。後來其打給朋友「燕子」，「燕子」幫其向2人講，2 人才放過其。  108.06.26   朱瓊惠台中地檢偵訊 （中檢108偵17265） 朱瓊惠108.06.26台中地檢偵訊 ［108.03.21鶯歌面會被害人李玫勳取提款卡後鶯歌新莊提款］ ．施佳君、黃威彰指示其前往取提款卡，提款地點係上面指示。其領完款後，將款項與提款卡拿到新莊住宅給1 名陌生人。其不知道其他款係何人提領。 ．陳建元向黃借錢，其做保，後來還不出來，黃就逼我跟陳建元去當車手，其上手是施佳君、黃威彰。  108.06.27   黃威彰、陳建元北院準備 （108審訴934、1286等）  108.07.23   朱瓊惠桃院準備 （108審訴934、1286等）  108.07.23   黃威彰偵訊   108.08.26   朱瓊惠本院準備 （108審訴934、1286等） 


附表三：朱瓊惠、陳建元、黃威彰被訴案件一覽表           被害事實    領款事實   偵辦案裁判號   被害人  遭騙時間  匯入詐騙帳戶  交付自己帳戶 /取簿車手 領款時間  提款車手  起訴事實 記載成員 案號  被告   劉穎婕 107.12.17/ 17:56 張華之 000000000000 中國信託商業銀行 帳戶  107.12.18/ 13:20- 13:33 朱瓊惠 朱瓊惠 黃威彰 陳建元 ㈠108金訴94、694 ⑴108偵908、1720、   2652 、4355 ⑵108偵6759   (併辦意旨書) 朱瓊惠         ㈠109訴131(本案追加) ⑴108偵4204、5443、   10196   (追加起訴書) (朱瓊惠107.12.18/ 17:55領款事實經本院 108金訴94、694號更正 ，而於判決內未認定) 黃威彰  郭博文 107.12.18/ 09:48 張華之 00000000000 兆豐國際商業銀行 帳戶  107.12.18/ 15:09- 15:16 朱瓊惠 朱瓊惠 黃威彰 陳建元 ㈠108金訴94、694 ⑴108偵908、1720、   2652 、4355 朱瓊惠         ㈠109訴131(本案追加) ⑴108偵4204、5443、   10196(追加起訴書) 黃威彰  陳德良 107.12.18/ 16:39 張華之 00000000000000 中華郵政帳戶  107.12.18/ 16:44- 107.12.19/ 00:09 朱瓊惠 朱瓊惠 黃威彰 陳建元 ㈠108金訴94、694 ⑴108偵908、1720、   2652 、4355 朱瓊惠         ㈠109訴131(本案追加) ⑴108偵4204、5443、   10196(追加起訴書) 黃威彰  林惠珍 107.12.19/ 10時許  107.12.19/13:29 ㈠林惠珍 ⑴00000000000000 中華郵政帳戶 ⑵000000000000 台北富邦銀行帳戶 ㈡譚孟穎 ⑴00000000000000  元大銀行帳戶/ 陳建元  陳建元 陳建元 黃威彰 尤一郎 ㈠北院108訴522 ⑴北檢108偵2419、   3344 ⑵桃檢108偵19701、   20216(併辦意旨書，   併辦黃威彰組織犯罪   防制條例) 陳建元 黃威彰  姚光勇 107.12.20/ 10時許 莊志弘 000000000000 台中商業銀行帳戶  107.12.20/ 13:40- 13:57 107.12.21/ 11:16- 11:37  朱瓊惠 朱瓊惠 黃威彰 陳建元 ㈠108金訴94、694 ⑴108偵908、1720、   2652 、4355 朱瓊惠         ㈠108訴1407(本案) ⑴108偵5443   (併辦意旨書) 黃威彰    莊志弘 000000000000 台中商業銀行帳戶 陳詩婷 000000000000 中國信託銀行北天 母分行帳戶 余琳玨 00000000000000 安泰商業銀行台中 分行帳戶  107.12.21/ 11:16:43- 11:23:34 朱瓊惠 朱瓊惠 黃威彰 ㈠108訴1407(本案) ⑴108偵00000-00000 (曾遭108訴1052公訴不 受理) 朱瓊惠 黃威彰  莊美惠 107.12.21/ 9時許  107.12.21/14:30 ㈠莊美惠 00000000000000 中華郵政帳戶 ㈡現金54萬2000元 /陳建元   朱瓊惠 黃威彰 陳建元 尤一郎 ㈠雄院108訴172(雄高   分108上訴916上訴駁   回) ⑴雄檢108偵2682、379   8、4639、4640  陳建元  辛玉珍 107.12.22/ 11:48 莊雅如 000000000000 台中商業銀行帳戶  107.12.22/ 15:13- 15:33 朱瓊惠 朱瓊惠 黃威彰 陳建元 ㈠108金訴94、694 ⑴108偵908、1720、   2652 、4355 朱瓊惠         ㈠109訴131(本案追加) ⑴108偵4204、5443、   10196(追加起訴書) 黃威彰  王素惠 107.12.24/ 9時許 林琨淇 000000000000 台灣銀行帳戶  107.12.26/ 12:01- 12:16 朱瓊惠 朱瓊惠 黃威彰 陳建元 ㈠108金訴94、694 ⑴108偵908、1720、   2652 、4355 朱瓊惠         ㈠109訴131(本案追加) ⑴108偵4204、5443、   10196(追加起訴書) 黃威彰  陳蔚文 107.12.26/ 9時許  107.12.26/17時許 ㈠現金80萬元/ 陳建元   朱瓊惠 黃威彰 陳建元 尤一郎 ㈠雄院108訴172(雄高   分108上訴916上訴駁   回) ⑴雄檢108偵2682、   3798、4639、4640 ⑵雄檢108偵9142   (併辦意旨書) 陳建元  陳麗雪 107.12.26/ 11:29 林琨淇 00000000000 台灣中小企業銀行 帳戶  107.12.26/ 14:01 (陳麗雪尚 未匯款而未 提領) 14:25 (經警方發 覺而未提領 ) 朱瓊惠 朱瓊惠 黃威彰 陳建元 ㈠108金訴94、694 ⑴108偵908、1720、   2652 、4355 朱瓊惠         ㈠109訴131(本案追加) ⑴108偵4204、5443、   10196(追加起訴書) 黃威彰  何明圳 107.12.26/ 11:45  莊志宏 00000000000000 台中銀行霧峰分行  107.12.26/ 12:48  朱瓊惠 朱瓊惠 黃威彰  ㈠108訴1360 ⑴108偵18190  朱瓊惠  葉琴玲 107.12.28/ 9時許  107.12.28/14:07 ㈠葉琴玲 現金358萬元/ 陳建元   陳建元 黃威彰 尤一郎  ㈠北院108訴522 ⑴北檢108偵2419、   3344  陳建元 黃威彰     ㈠葉琴玲 現金120萬元/ 不詳男子   陳建元 黃威彰 尤一郎 ㈠北檢108偵2419、   3344    許素珠 108.01.11/ 13:51  108.01.11/15:44 ㈠許素珠 ⑴0000000000000 高雄市仁武區農會 帳戶 ⑵中華郵政帳戶 (僅於本案追加有 提及且未註明帳號 ) /陳建元  108.01.11/ 18:42- 18:44 陳建元 黃威彰 陳建元 ㈠橋院108審訴616 ⑴橋檢108偵4942 陳建元         ㈠108偵3968、4204不   起訴處分(同一事實   已經判決確定而為不   起訴處分)          ㈠109訴131(本案追加) ⑴108偵4201、5443、   10196 黃威彰  潘桂蘭 108.01.15/ 11時許  108.01.15/15時許 ㈠潘桂蘭 00000000000000 中華郵政帳戶/ 朱瓊惠 108.01.15/ 15:24- 108.01.17/ 09:48 朱瓊惠 朱瓊惠 黃威彰 「錢櫃」 ㈠桃院108審訴934、   1286 ⑴桃檢108偵9499起訴   書 ⑵桃檢108偵11433   (併辦意旨書) 朱瓊惠        黃威彰 施佳君 朱瓊惠  ㈠桃院108審訴2285(繫   屬) ⑴桃檢108偵19701、   20216 黃威彰  陳彩鳳 108.01.16/ 10時許  108.01.16/12:02 ㈠現金68萬元/ 陳建元   朱瓊惠 黃威彰 陳建元 尤一郎 ㈠雄院108訴172(雄高   分108上訴916上訴駁   回) ⑴雄檢108偵2682、   3798、4639、4640  陳建元  黃為生 108.01.17/ 8時許  108.01.17/19:10 ㈠黃為生 ⑴00000000000000  中華郵政帳戶 ⑵000000000 大溪區農會員林分 部帳戶/ 朱瓊惠 108.01.17/ 19:27- 19:35 朱瓊惠 朱瓊惠 ㈠桃院108審訴934、   1286 ⑴桃檢108偵13477(追   加起訴書) 朱瓊惠        黃威彰 施佳君 朱瓊惠  ㈠桃院108審訴2285(繫   屬) ⑴桃檢108偵19701、   20216 黃威彰  吳媽願 108.01.17/ 10時許  108.01.17/14:45 ㈠現金30萬元/ 陳建元   朱瓊惠 黃威彰 陳建元 尤一郎  ㈠雄院108訴172(雄高   分108上訴916上訴駁   回) ⑴雄檢108偵2682、379   8、4639、4640 陳建元   108.01.22/ 09:30  108.01.22/11:38 ㈠現金28萬元/ 朱瓊惠     雄檢108偵2682、3798 、4639、4640 (僅於起訴事實提及， 未起訴朱瓊惠部分)   劉鳳珠 108.01.17/ 12:30  108.01.18/12:07 ㈠美金1萬2000元/ 陳建元   朱瓊惠 黃威彰 陳建元 尤一郎  ㈠雄院108訴172(雄高   分108上訴916上訴駁   回) ⑴雄檢108偵2682、379   8、4639、4640 陳建元  李寶貴 108.01.23/ 9時許  108.01.23/13:43 ㈠現金50萬元/ 陳建元   朱瓊惠 黃威彰 陳建元 尤一郎  ㈠雄院108訴172(雄高   分108上訴916上訴駁   回) ⑴雄檢108偵2682、379   8、4639、4640 陳建元  蘇吳賽花 108.03.05/ 10:30  108.03.05/13:30 ㈠蘇吳賽花 00000000000000 中華郵政帳戶 ㈡現金25萬元/ 朱瓊惠 108.03.05/ 13:40 朱瓊惠 「錢櫃」 ㈠橋院108審訴696 ⑴橋檢108偵4328 朱瓊惠  李純樸 108.03.20/ 12時許  108.03.20/14時許 ㈠李純樸 000000000000 臺灣銀行蘆洲分行 帳戶/ 朱瓊惠  108.03.20/ 14:57- 15:17 (領款) 15:30 (交付詐欺 集團男子) 朱瓊惠 朱瓊惠 黃威彰 「錢櫃」 ㈠108訴1407(本案) ⑴108偵00000-00000 (曾遭108訴1052公訴不 受理) 朱瓊惠  李玫勳 108.03.21/ 12:48  108.03.21/13時許 ㈠李玫勳 ⑴00000000000000 永豐銀行帳戶 ⑵000000000000 中國信託商業銀行 帳戶/ 朱瓊惠 108.03.21/ 13:51 (領款) 108.03.22/ 14:24 (交付詐欺 集團男子)  朱瓊惠 朱瓊惠 黃威彰 陳建元 「貴哥」 「鳳梨」 ㈠108訴1407(本案) ⑴108偵00000-00000 (曾遭108訴1100公訴不 受理) 朱瓊惠  陳秀珠 108.03.21/ 10時許   108.03.22/ 13時許 (發現未匯 款而未領款 ) 14:45 (經警逮捕 未取得款項 ) 朱瓊惠 朱瓊惠 黃威彰 秘聊通訊 軟體暱稱 「錢櫃」 「文青」 「碳佐麻 里」  ㈠108金訴94、694 ⑴108偵字9287   (追加起訴書) 朱瓊惠  劉翼松 108.04.08/ 上午9時   108.04.08/14時許 現金200萬元/ 王耀嘉、朱瓊惠   朱瓊惠 王耀嘉 陳志龍 ㈠中高分108上訴2352 ㈡中院108訴1494 ⑴中檢108偵12937 朱瓊惠            朱瓊惠案件 ㈠臺南地院108金訴94、694號   ⒈臺南地檢108偵908、1720、2652、4355號   ⒉臺南地檢108偵9287號（追加起訴書）   ⒊臺南地檢108偵6759號（併辦意旨書） ㈡臺南地院108訴1360號   ⒈臺南地檢108偵18190號 ㈢橋頭地院108審訴696號   ⒈橋頭地檢108偵4328號 ㈣桃園地院108審訴934、1286號   ⒈桃園地檢108偵9499號   ⒉桃園地檢108偵13477號（追加起訴書）   ⒊桃園地檢108偵11433（併辦意旨書）   ⒋桃園地檢108偵13477號（併辦意旨書） ㈤臺中地院108訴1494號   ⒈臺中地檢108偵12937號   中高分院108上訴2352號   ⒈臺中地檢108請上325號（上訴書） ㈥臺南地院108訴1099號(公訴不受理)   ⒈臺南地檢108偵15471號（追加起訴書） ㈦臺南地院108訴1052號(公訴不受理)   ⒈臺南地檢108偵14109號（追加起訴書） ㈧臺南地院108訴1100號(公訴不受理)   ⒈臺南地檢108偵16046、16047號（追加起訴書） 黃威彰案件 ㈨繫屬桃園地院108審訴2285號   ⒈桃園地檢108偵19701、20216 號 ㈩繫屬臺北地院108訴522號(含陳建元)   ⒈臺北地檢108偵第2419、3344號   ⒉桃園地檢108偵第19701、20216號（併辦意旨書） 陳建元案件 高雄地院108訴172號   ⒈高雄地檢108偵2682、3798、4639、4640號   ⒉高雄地檢108偵9142號（併辦意旨書）   雄高分108上訴916號   ⒈高雄地檢108請上143、144號（上訴書） 橋頭地院108審訴616號   ⒈橋頭地檢108偵4942號 臺南地檢108偵3968、4204號（不起訴處分書）          本件臺南地院108訴1407號 ⒈臺南地檢108偵19945、19946、19947、19948號 ⒉臺南地檢108偵5443號（併辦意旨書） 本件追加起訴臺南地院109訴131號 ⒈臺南地檢108偵4204、5443、10196號         
-------------------------------
附錄：                                                                                               1 中華民國刑法                                                                                     第 339-4 條（民國 103 年 06 月 18 日） ．犯第三百三十九條詐欺罪而有下列情形之一者，處一年以上七年以下有期徒刑，得併科一百萬元以下罰金：   一、冒用政府機關或公務員名義犯之。   二、三人以上共同犯之。     三、以廣播電視、電子通訊、網際網路或其他媒體等傳播工具，對公眾散布而犯之。                  ．前項之未遂犯罰之。 2 中華民國刑法施行法                                                                               第 1-1 條（民國 95 年 06 月 14 日；節錄第1 項）                                                ．中華民國九十四年一月七日刑法修正施行後，刑法分則編所定罰金之貨幣單位為新臺幣。                3 洗錢防制法                                                                                       第 2 條（民國 107 年 11 月 07 日）                                                              ．本法所稱洗錢，指下列行為：                                                                  　一、意圖掩飾或隱匿特定犯罪所得來源，或使他人逃避刑事追訴，而移轉或變更特定犯罪所得。        　二、掩飾或隱匿特定犯罪所得之本質、來源、去向、所在、所有權、處分權或其他權益者。             第 3 條（民國 107 年 11 月 07 日；節錄第1 、2 、13款）                                          ．本法所稱特定犯罪，指下列各款之罪：                                                          　一、最輕本刑為六月以上有期徒刑以上之刑之罪。                                                　二、刑法第一百二十一條第一項、第一百二十三條、第二百零一條之一第二項、第二百六十八條、第三百三十九條、第三百三十九條之三、第三百四十二條、第三百四十四條、第三百四十九條之罪。    　十三、本法第十四條之罪。 　　　　    第 4 條（民國 107 年 11 月 07 日）                                                        ．本法所稱特定犯罪所得，指犯第三條所列之特定犯罪而取得或變得之財物或財產上利益及其孳息。   ．前項特定犯罪所得之認定，不以其所犯特定犯罪經有罪判決為必要。                                  　                                                                                               第 14 條（【一般洗錢罪】民國 107 年 11 月 07 日）                                              ．有第二條各款所列洗錢行為者，處七年以下有期徒刑，併科新臺幣五百萬元以下罰金。                ．前項之未遂犯罰之。                                                                            ．前二項情形，不得科以超過其特定犯罪所定最重本刑之刑。                                          4 組織犯罪防制條例    第 2 條（同民國 107 年 01 月 03 ） ．本條例所稱犯罪組織，指三人以上，以實施強暴、脅迫、詐術、恐嚇為手段或最重本刑逾五年有期徒刑之刑之罪，所組成具有持續性或牟利性之有結構性組織。 ．前項有結構性組織，指非為立即實施犯罪而隨意組成，不以具有名稱、規約、儀式、固定處所、成員持續參與或分工明確為必要。  第 3 條（同民國 107 年 01 月 03日；節錄第1、3、4項 ） ．發起、主持、操縱或指揮犯罪組織者，處三年以上十年以下有期徒刑，得併科新臺幣一億元以下罰金；參與者，處六月以上五年以下有期徒刑，得併科新臺幣一千萬元以下罰金。但參與情節輕微者，得減輕或免除其刑。 ．犯第一項之罪者，應於刑之執行前，令入勞動場所，強制工作，其期間為三年。 ．前項之強制工作，準用刑法第九十條第二項但書、第三項及第九十八條第二項、第三項規定。  【最高法院刑事大法庭108年度台上大字第2306號裁定】  ．主文：行為人以一行為觸犯組織犯罪防制條例第3 條第1 項後段之參與犯罪組織罪，及刑法第339 條之4 第1 項第2 款之加重詐欺取財罪，依刑法第55條前段規定從一重之加重詐欺取財罪處斷而為科刑時，於有預防矯治其社會危險性之必要，且符合比例原則之範圍內，由法院依組織犯罪防制條例第3 條第3項規定，一併宣告刑前強制工作。 　 【最高法院刑事判決109年度台上字第3945號】 ．刑罰責任之評價與法益之維護息息相關，對同一法益侵害為雙重評價，是過度評價；對法益之侵害未予評價，則為評價不足，均為法之所禁。又加重詐欺罪，係侵害個人財產法益之犯罪，其罪數之計算，核與參與犯罪組織罪之侵害社會法益有所不同，審酌現今詐欺集團之成員皆係為欺罔他人，騙取財物，方參與以詐術為目的之犯罪組織。倘若行為人於參與詐欺犯罪組織之行為繼續中，先後多次為加重詐欺之行為，因參與犯罪組織罪為繼續犯，犯罪一直繼續進行，直至犯罪組織解散，或其脫離犯罪組織時，其犯行始行終結。故該參與犯罪組織與其後之多次加重詐欺之行為皆有所重合，然因行為人僅為一參與犯罪組織行為，侵害一社會法益，屬單純一罪，應僅就「該案中」與參與犯罪組織罪時間較為密切之首次加重詐欺犯行論以參與犯罪組織罪及加重詐欺罪之想像競合犯，而其他之加重詐欺犯行，祗需單獨論罪科刑即可，無需再另論以參與犯罪組織罪，以避免重複評價。是如行為人於參與同一詐欺集團之多次加重詐欺行為，因部分犯行發覺在後或偵查階段之先後不同，肇致起訴後分由不同之法官審理，為裨益法院審理範圍明確、便於事實認定，即應以數案中「最先繫屬於法院之案件」為準，以「該案件」中之「首次」加重詐欺犯行與參與犯罪組織罪論以想像競合。縱該首次犯行非屬事實上之首次，亦因參與犯罪組織之繼續行為，已為該案中之首次犯行所包攝，該參與犯罪組織行為之評價已獲滿足，自不再重複於他次詐欺犯行中再次論罪，俾免於過度評價及悖於一事不再理原則。至於「另案」起訴之他次加重詐欺犯行，縱屬事實上之首次犯行，仍需單獨論以加重詐欺罪，以彰顯刑法對不同被害人財產保護之完整性，避免評價不足。 
----------------------
【附件一：起訴書】
臺灣臺南地方檢察署檢察官起訴書
                                    108年度偵字第19948號
                                    108年度偵字第19945號
                                    108年度偵字第19946號
                                    108年度偵字第19947號
　　被　　　告　朱瓊惠　
  　          　黃威彰　

上列被告等因詐欺案件，已經偵查終結，認應提起公訴，茲將犯
罪事實及證據並所犯法條分敘如下：
　　　　犯罪事實
一、朱瓊惠於民國107 年12月間某日起，經友人黃威彰（另行偵
    辦）之介紹，參與真實姓名年籍不詳、通訊軟體暱稱為「錢櫃
    」之成年男子所主持、操縱及指揮具有持續性、牟利性之詐
    欺集團犯罪組織（涉犯組織犯罪防制條例部分，業經提起公
    訴），與「錢櫃」及其他不詳成員共同意圖為自己不法所有，
    基於三人以上共同冒用政府機關及公務員名義詐欺取財，及
    以不正方法由自動付款設備取得財物之犯意聯絡，由該詐欺
    集團所屬成員，於108 年3月20日中午12時許，以撥打行動電
    話，分別假扮「健保局員工」等公務員，向李純樸佯稱其健
    保卡遭人盜用，將對其名下之資產進行監管云云，以此方式
    詐騙李純樸。另「錢櫃」則以通訊軟體與朱瓊惠聯絡，指示
    朱瓊惠假扮為「健保局」專員，於同日14時許前往新北市○○
    區○○○路000號3樓向李純樸收取李純樸所有臺灣銀行蘆洲分
    行帳戶（帳號000-000000000000）之提款卡後；朱瓊惠旋於
    同日14時57分至新北市○○區○○路00號「統一超商」，以輸入
    李純樸告知之密碼之不正方法，提領新臺幣（下同）2萬5元
    ，於同日15時15分、15時16分、15時17分至新北市○○區○○路
    00號臺灣銀行蘆洲分行依序提領6萬元、6萬元、1萬元（共
    提領15萬5元）；於同日15時30分許將15萬5元在臺北市蘆洲
    區三民路「蘆洲公園」外交付予駕駛銀色賓士車之不詳詐欺
    集團之成年男子而得逞。嗣經李純樸發現有異報警處理後，
    始為警循線查悉上情。案經李純樸訴由新北市政府警察局蘆
    洲分局報告臺灣新北地方檢察署陳請臺灣高等檢察署檢察長
    核轉臺灣臺中地方檢察署，該檢察署再陳請臺灣高等檢察署
    檢察長核轉本署偵辦。
二、朱瓊惠於民國107 年12月間某日起，經友人即黃威彰之介紹
    ，參與真實姓名年籍不詳、通訊軟體Facetime暱稱不詳之成年
    男子所主持、操縱及指揮具有持續性、牟利性之詐欺集團犯
    罪組織（涉犯組織犯罪防制條例部分，業經提起公訴），與
    黃威彰及其他不詳成員共同意圖為自己不法所有，基於三人以
    上共同犯詐欺取財之犯意聯絡，由該詐欺集團所屬成員，於1
    07年12月20日，以撥打行動電話，假扮朋友鄭裕仁（綽號「本
    哥」）之名義，向姚光勇佯稱資金週轉不靈，急須用錢云云
    ，以此方式詐騙姚光勇，使姚光勇不疑有他，在聯邦商業銀
    行五甲分行匯款新臺幣（下同）12萬元、15萬元至莊志弘名
    下之台中商業銀行霧峰分行帳戶（帳號000-000000000000）
    、陳詩婷名下之中國信託銀行北天母分行帳戶（帳號000-00
    0000000000）；翌（21）日匯款13萬元、10萬元至同上台中
    商業銀行霧峰分行帳戶、余琳玨名下之安泰商業銀行台中分
    行帳戶（帳號000-00000000000000）內（共計匯款50萬元）
    。另該詐欺集團所屬成員則以通訊軟體與朱瓊惠、黃威彰聯
    絡，指示黃威彰取得提款卡（戶名：莊志弘、帳號000-0000
    00000000）、再由黃威彰交付提款卡予朱瓊惠，朱瓊惠旋於
    21日上午11時16分43秒、上午11時19分26秒、上午11時23分
    34秒前往臺南市○區○○路000號全聯臺南小東店、臺南市○區○
    ○路00號全家超商臺南鴻興店、臺南市○區○○路000號統一超
    商小東店，以輸入密碼之不正方法，提領2萬元、2萬元、2
    萬元（共6萬元）；於同日領款後將6萬元在臺南市東區小東
    路附近交付予黃威彰而得逞。嗣經姚光勇發現有異報警處理
    後，始為警循線查悉上情。案經姚光勇訴由臺南市政府警察
    局第一分局報告偵辦。
三、朱瓊惠於民國107年12月間某日起，經友人黃威彰（另行偵
    辦）之介紹，參與真實姓名年籍不詳、電話自稱為「貴哥」、
    「鳳梨」等成年男子所主持、操縱及指揮具有持續性、牟利
    性之詐欺集團犯罪組織（涉犯組織犯罪防制條例部分，業經
    提起公訴），與「陳建元」及其他不詳成員共同意圖為自己不
    法所有，基於三人以上共同冒用政府機關及公務員名義詐欺
    取財，及以不正方法由自動付款設備取得財物之犯意聯絡，
    由該詐欺集團所屬成員，於108年3月21日中午12時48分許起
    ，以撥打行動電話，分別假扮「健保局員工」等公務員，向
    李玫勳佯稱其健保卡遭人盜用，將對其名下之資產進行監管
    云云，以此方式詐騙李玫勳。另「貴哥」或「鳳梨」則以電
    話與朱瓊惠聯絡，指示朱瓊惠假扮為「書記官」，於同日13
    時許前往新北市○○區○○路0○0號向李玫勳收取李玫勳所有永
    豐銀行帳戶（帳號000-00000000000000）、中國信託商業銀
    行（帳號000-000000000000）之提款卡各1張（共2張）後；
    朱瓊惠旋於同日13時51分至新北市○○區○○路0段00號1樓「統
    一超商鳳福門市」，以輸入李玫勳告知之密碼之不正方法，
    提領新臺幣（下同）12萬元，復於同日至桃園市○○○○路00○0
    0號「萊爾富超商桃仁店」等處依序提領1萬元、2萬元、2萬
    元、2萬院、2萬元、2萬元、1萬元（共12萬元）（上揭提款
    卡2張共提領24萬元）；於22日14時24分許將24萬元在新北
    市○○區○○街00巷0弄00號前交付不詳詐欺集團之成年男子而
    得逞。嗣經李玫勳發現有異報警處理後，始為警循線查悉上
    情。案經李玫勳訴由新北市政府警察局三峽分局、桃園市政
    府警察局桃園分局報告臺灣新北地方檢察署、臺灣桃園地方
    檢察署，均陳請臺灣高等檢察署檢察長核轉臺灣臺中地方檢
    察署，該檢察署再陳請臺灣高等檢察署檢察長核轉本署偵辦
    。
　　　　證據並所犯法條
一、【被告朱瓊惠犯罪事實一之事證，從略】
二、上揭犯罪事實二、部分（108年度偵字第19945號），業據被
    告朱瓊惠於警詢時坦承不諱；另被告黃威彰矢口否認有何詐
    欺犯行，辯稱：渠沒有引薦被告朱瓊惠去當詐欺車手，亦沒
    有要求被告朱瓊惠去做詐欺車手，渠沒有將提款卡交付朱瓊
    惠提領金錢，被告朱瓊惠供述領6萬元之後全數去臺南市小
    東路（提領地點附近）把錢全數給渠亦不實在，被告朱瓊惠
    只有向渠借錢是真的等語。惟查，上揭犯罪事實，核與被告
    朱瓊惠、證人即姚光勇於警詢時證述情節大致相符，是被告
    黃威彰所辯，顯係卸責之詞，不足採信。此外，並有蒐證照
    片6張、匯款單影本4張、同上台中商業銀行霧峰分行之台幣
    開戶資料、台幣交易資料及車輛詳細資料報表各1份等在卷
    可稽。被告朱瓊惠、黃威彰等2人之犯嫌，應均堪認定。
三、【被告朱瓊惠犯罪事實三之事證，從略】
四、上揭犯罪事實一、部分，核被告朱瓊惠所為，係犯刑法第33
    9條之4第1項第1款、第2款之3人以上共同冒用政府機關及公
    務員名義詐欺取財，及同法第339條之2第1項之以不正方法
    由自動付款設備取得他人之物罪嫌；被告朱瓊惠與「錢櫃」
    及詐欺集團成員，有犯意聯絡及行為分擔，請依刑法第28條規
    定，論以共同正犯。上揭犯罪事實二、部分，核被告朱瓊惠
    、黃威彰所為，均係犯刑法第339條之4第1項第2款之3人以
    上犯詐欺取財罪嫌；被告朱瓊惠、黃威彰及詐欺集團成員，
    有犯意聯絡及行為分擔，請依刑法第28條規定，論以共同正犯
    。上揭犯罪事實三、部分，核被告朱瓊惠所為，係犯刑法第
    339條之4第1項第1款、第2款之3人以上共同冒用政府機關及
    公務員名義詐欺取財，及同法第339條之2第1項之以不正方
    法由自動付款設備取得他人之物罪嫌；被告朱瓊惠與「陳建
    元」及詐欺集團成員，有犯意聯絡及行為分擔，請依刑法第28
    條規定，論以共同正犯。
五、依刑事訴訟法第251條第1項提起公訴。
　　此　致
臺灣臺南地方法院
中　　華　　民　　國　　108 　年　　11　　月　　29　　日
　　　　　　　　　　　　　　  檢察官　莊  立  鈞 
本件正本證明與原本無異
中　　華　　民　　國　　108 　年　　12　　月　　5 　　日
　　                          書記官  洪  邵  歆
-------------------------------
【附件二：追加起訴書】
臺灣臺南地方檢察署檢察官追加起訴書
                                    108年度偵字第4204號
                                    108年度偵字第5443號
                                    108年度偵字第10196號
　　被      告  黃威彰　

上列被告前因詐欺案件，經本署檢察官以108年度偵字第19945號
提起公訴，現由貴院以108年度訴字第1407號審理中，茲因被告
另犯詐欺等案件，已經偵查終結，認與前開起訴案件有一人犯數
罪之相牽連案件關係，應該追加起訴，茲將犯罪事實及證據並所
犯法條分敘如下：
　　　　犯罪事實
一、黃威彰於不詳時間加入由3人以上真實姓名年籍不詳之成年人士
    所組成之以實施詐術為手段，具有持續性、牟利性之有結構
    性組織之詐欺集團（涉嫌違反組織犯罪條例罪部分業經另案
    提起公訴），並於民國107年11、12月間，因陳建元、朱瓊
    惠（2人涉嫌詐欺等罪案件業經判決確定）欠債未還而要求
    陳建元、朱瓊惠擔任提領詐欺贓款之車手。
  ㈠黃威彰即與朱瓊惠及所屬之詐欺集團成員，共同意圖為自己不
    法之所有，基於3人以上共同詐欺取財之犯意聯絡，由該詐欺
    集團成員於附表所示詐騙時間，以附表所示之詐騙方式，向
    附表所示被害人行騙，致附表所示被害人陷於錯誤，依詐騙
    集團成員指示匯款至附表所示之帳戶，再由詐欺集團成員通
    知黃威彰，黃威彰再指示朱瓊惠於附表所示提款之時間、地
    點提領附表所示之提款金額，朱瓊惠提款後，再依黃威彰指
    示將款項交付予黃威彰或不詳詐欺集團成員。
  ㈡黃威彰另與陳建元及所屬之詐欺集團成員，共同意圖為自己不
    法之所有，基於3人以上冒用政府機關及公務員名義詐欺取
    財之犯意聯絡，由該詐欺集團成員自108年1月11日13時51分許
    起，分別偽稱係健保局職員、警員「李俊傑」及臺灣臺北地
    方檢察署檢察官「張文華」，陸續撥打電話予許素珠，佯稱
    其健保卡遭人盜用且郵局帳戶涉及洗錢案件，須交出名下金
    融帳戶之提款卡云云，致許素珠陷於錯誤，而依詐欺集團成
    員指示，於108年1月11日15時44分許，至高雄市仁武區澄觀
    路與鳳仁路口旁空地，將其所申辦之高雄市○○區○○○號000-0
    000000000000號帳戶及郵局帳戶之提款卡交予依黃威彰指示
    到場之陳建元。陳建元再依黃威彰指示，持上開農會帳戶提
    款卡，於同日18時36分至18時40分許，至臺南市○區○○路○段
    000號之彰化銀行南臺南分行操作提款機，提領新臺幣（下
    同）2萬、2萬、1萬、2萬（共7萬元），再於同日18時42分
    至18時44分許，至臺南市○○區○○路○段000號之萊爾富超商臺
    南南新店操作提款機，提領2萬、1萬（共3萬元）（合計提
    領6次，均不含跨行提款手續費），陳建元並將提領之款項
    交予黃威彰。
    嗣因附表編號1、3至6所示之被害人及許素珠發覺受騙後報
    警處理，經警調閱監視器錄影畫面，始循線查悉上情。
二、案經附表編號1、3至5所示之被害人訴由臺南市政府警察局
    永康分局及第二分局移送偵辦。
　　　證據並所犯法條
一、證據清單及待證事實
　　【從略】
二、核被告黃威彰所為，係犯刑法第339條之4第1項第1、2款之
    加重詐欺罪嫌。被告分別與證人朱瓊惠、陳建元及不詳之詐
    欺集團成員間有犯意之聯絡及行為之分擔，為共同正犯。
三、查被告黃威彰前因同一詐欺集團所涉詐欺案件，業經本署檢
    察官以108年度偵字第19945號提起公訴，現由貴院以108年
    度訴字第1407號案件審理中，有該案起訴書、被告黃威彰刑
    案資料查註表在卷足憑。本案與該案件為同一被告所犯數罪
    ，核屬刑事訴訟法第7條第1款之相牽連案件，該案件第一審
    辯論終結前，自得追加起訴。
四、依刑事訴訟法第265條第1項追加起訴。
　　此　致
臺灣臺南地方法院
中　　華　　民　　國　　109 　年　　1 　　月　　21　　日
　                            檢察官  林  慧  美
本件證明與原本無異
中　　華　　民　　國　　109 　年　　1 　　月　　31　　日
　　                          書記官  張  純  綺
附表：
編號 被害人 詐騙時間及方式 詐騙金額 詐騙帳戶 提款時間、地點與金額 1  郭博文 於107年12月18日9時48分許，撥打電話佯裝係被害人親友，急需款項周轉，致被害人陷於錯誤。 7萬元 張華之帳號00000000000號兆豐國際商業銀行忠孝分行帳戶 於107年12月18日15時09分許至15時16分許，在臺南市○○區○○○街00號、119號及二王路139號等地之便利商店內提款2萬、2萬、2萬、9000元，共計提領4筆，金額總計6萬9000元 2 陳德良   107年12月18日16時39分許前之某時，經詐騙集團成員以不詳方式詐騙，致被害人陷於錯誤。 20萬元 張華之帳號00000000000000號郵局帳戶 107年12月18日16時44分許起至17時54分，在臺南市○○區○○○路000號、344號、357號等處之便利超商內提領2萬（7筆）、1萬元，共15萬元 107年12月19日0時2分至0時9分許止，在臺南市○○區○○○路000號、357號農會、超商等處，提領2萬、2萬、5000、4000元，共4萬9000元 3  劉穎婕 於107年12月17日17時56分許，撥打電話佯裝係被害人親友，急需款項周轉，致被害人陷於錯誤。 10萬元 張華之帳號000000000000號中國信託商業銀行三和分行帳戶 於107年12月18日13時20分至13時33分、107年12月18日17時55分許，在臺南市○○區○○○000號、中山路211號、正新路233號及臺南市○○區○○○街0號等處提款機，提領3萬、3萬、4萬、1000元。 4 辛玉珍 於107年12月22日11時48分許，撥打電話佯裝係被害人親友，急需款項周轉，致被害人陷於錯誤。 13萬8000元 莊雅如之帳號000000000000號台中商業銀行帳戶 000-000000000000 於107年12月22日15時15分起至15時33分許，在臺南市○○區○○路000號、472號、425號、423號、357號、中華二路270號等地提款機提領2萬元（5筆）、1萬元（2筆）、1800元、1萬6000元，共計提領9筆，金額總計13萬7800元。 5 王素惠 於107年12月24日9時許，撥打電話佯稱係警調人員，被害人涉嫌槍械販毒集團案件，須提交款項保管等語，致被害人陷於錯誤。 15萬元 林琨淇之帳號000000000000號臺灣銀行中崙分行帳戶 於107年12月26日12時01分起至12時16分許，在臺南市○○區○○路0段000號、成功路457號、453號、434號、海安路3段2號等地之提款機提領款項，共計提領9筆，金額總計14萬9000元。 6 陳麗雪 於107年12月26日11時29分許，撥打電話佯裝係被害人親友，急需款項周轉，致被害人陷於錯誤。 5萬元 林琨淇之帳號00000000000號臺灣中小企業銀行帳  
-------------------------------
【附件三：移送併辦】　　　　　　　　　　　　　　　
臺灣臺南地方檢察署檢察官移送併辦意旨書
                                     108年度偵字第5443號
　　被　　　告　黃威彰　

上列被告因詐欺案件，業經偵查終結，認應該併案審理，茲將犯
罪事實及證據並所犯法條分敘如下：
一、犯罪事實：
    黃威彰於不詳時間加入由3人以上真實姓名年籍不詳之成年人士
    所組成之以實施詐術為手段，具有持續性、牟利性之有結構
    性組織之詐欺集團（涉嫌違反組織犯罪條例罪部分業經另案
    提起公訴），並於民國107年11、12月間，因朱瓊惠（涉嫌
    詐欺等罪案件業經判決確定）擔任陳建元借款之保證人，而
    陳建元未還款而要求朱瓊惠擔任提領詐欺贓款之車手。黃威彰
    即與朱瓊惠及所屬之詐欺集團成員，共同意圖為自己不法之
    所有，基於3人以上共同詐欺取財之犯意聯絡，由該詐欺集團
    成員於附表所示詐騙時間，以附表所示之詐騙方式，向附表
    所示之姚光勇行騙，致姚光勇陷於錯誤，依詐騙集團成員指
    示匯款至附表所示之帳戶，再由詐欺集團成員通知黃威彰，
    黃威彰再指示朱瓊惠於附表所示提款之時間、地點提領附表
    所示之提款金額，朱瓊惠提款後，再依黃威彰指示交付款項
    予黃威彰。嗣因姚光勇發覺受騙後報警處理，經警調閱監視
    器錄影畫面，始循線查悉上情。案經姚光勇訴由臺南市政府
    警察局永康分局移送偵辦。
二、證據清單及待證事項：
　　【從略】
三、所犯法條：被告黃威彰所為，係犯刑法第339條之4第1項第2
    款之加重詐欺罪嫌。
四、併案之理由：
    被告曾因涉嫌詐欺等案件，經本署檢察官以108年度偵字第1
    9945號提起公訴，由貴院以108年度訴字第1407號審理中，
    有該案起訴書、被告黃威彰刑案資料查註紀錄表在卷足憑。
    本件被告涉嫌詐欺罪嫌，與前開起訴之犯罪事實相同，為同
    一案件，自應為前開起訴效力所及。
　　此　　致
臺灣臺南地方法院
中　　華　　民　　國　　109 　年　　1 　　月　　21　　日
　                            檢察官  林  慧  美
本件證明與原本無異
中　　華　　民　　國　　109 　年　　1 　　月　　31　　日
　　                          書記官  張  純  綺
附表：（姚光勇遭騙過程及朱瓊惠領款過程，同起訴書，從略）